臺灣高等法院臺南分院刑事判決
108年度上訴字第1314號
                                   108年度上訴字第1315號
上  訴  人  
即  被  告  陳宇利


選任辯護人  賴鴻鳴律師
            黃俊達律師
            鄭淵基律師
上  訴  人  
即被告配偶  陳靜怡


上列上訴人因詐欺案件，不服臺灣臺南地方法院107年度訴字第1
176號、第1366號中華民國108年8月28日第一審判決（追加起訴
案號：臺灣臺南地方檢察署107年度偵緝字第89號、107年度偵字
第3873號，移送併辦案號：同署106年度偵字第19427號），提起
上訴，本院判決如下：
    主  文
原判決關於寅○○犯附表編號五、六、十七、十八部分所示罪刑及
所定應執行刑暨相關沒收部分，均撤銷。
寅○○犯如附表編號五、六、十七、十八所示之罪，各處如附表編
號五、六、十七、十八所示之刑及沒收。
其他上訴駁回。
上開撤銷改判部分所處之刑與其他上訴駁回部分所處之刑，應執
行有期徒刑捌年貳月。
未扣案犯罪所得合計新臺幣肆佰零柒萬玖仟肆佰肆拾元沒收，於
全部或一部不能沒收或不宜執行沒收時，追徵其價額。
    事  實
一、寅○○前於民國98年6月至99年7月間加入「阿和」之電話詐騙
    之詐欺集團擔任提供資金及招攬提領款項人員（即「車手」
    ）與指揮車手提領詐騙款項等工作，經臺灣臺南地方法院於
    103年12月30日以102年度易字第1277號刑事判決判處其共同
    犯詐欺取財罪（共41罪）並定其應執行刑為有期徒刑2 年6 
    月，經本院104年度上易字第106號刑事判決以原審未及審酌
    沒收新舊法規定而撤銷原審判決而判處同於原審刑度及應執
    行刑，於105年12月29日確定（其後未到案執行而遭通緝，
    於107年1月25日緝獲發交入監執行，以下簡稱前案）。
二、詎其仍於前案審理期間，基於三人以上共同犯詐欺取財之犯
    意，於105年1月前某日，再與「老三」等之不詳男女組成之
    以撥打電話與受騙者佯稱親友等急需借款為主要詐騙手段之
    詐騙集團，而以「周仔」、「王明義」名義，擔任負責收購
    金融機構帳戶供該集團作為收取詐騙款項之收款帳戶（下稱
    詐騙帳戶）、招募車手頭或車手、並於集團行騙得手後指揮
    車手頭或車手提領詐騙帳戶內款項並向車手頭及車手收取領
    得之詐騙款項之上層收購帳戶招募車手指揮領款之指揮詐騙
    者角色，而為以下收購帳戶、招募車手後，由該集團持用該
    等帳戶行詐取款並由車手持帳戶資料取款之行為：
  ㈠於105年1月間，以「周仔」並自稱「王明義」名義招募Ｂ○○加
    入該集團，約定由Ｂ○○擔任其下層車手及招募車手（下稱再
    下層車手）之車手頭，而持寅○○交付之詐騙帳戶
    提款卡等帳戶資料（下稱詐騙帳戶資料），依寅○○提領款
    項通知，由Ｂ○○本人或指示再下層車手持詐騙帳戶資料提
    領各詐騙帳戶內款項後，由Ｂ○○將提領現金扣除車手應分
    得報酬後之餘額交付寅○○，約定Ｂ○○與車手就各筆提領
    均各以每筆提領款項之2%為分得報酬之比例，而由Ｂ○○以「
    王博文」名義於該集團擔任寅○○之下層車手頭，並招募得辰
    ○○、戌○○擔任再下層車手。　　
  ㈡寅○○復於105年6月間起，交付金錢予Ｂ○○以收購人頭帳戶，而
    由Ｂ○○以每1人頭帳戶新臺幣（下同）1萬2,000元之代價，指
    示庚○○透過網路或向友人進行收購，庚○○隨即以每1人頭帳
    戶8,000元之代價購買人頭帳戶，而從中獲取每1人頭帳戶4,
    000元之差價作為代價，共購得如附表供被害人匯款之人頭
    帳戶後（詳附表各編號「匯款戶名、帳號」欄所示），均交
    予Ｂ○○轉交寅○○。而Ｂ○○、辰○○、戌○○均擔任該集團收取人頭
    帳戶內之詐騙款項即俗稱「車手」之角色，先由上開詐欺集
    團中不詳姓名之成員於附表所示之時間，先後撥打電話予附
    表所示之被害人，並以附表所示之詐騙方法使附表所示之被
    害人陷於錯誤，因而分別將附表所示之金額款項匯入附表所
    示之各該人頭帳戶內（詳附表各編號「匯款戶名、帳號」欄
    所示），Ｂ○○於接獲寅○○以通訊軟體微信指示附表所示之被
    害人已匯款後，即由Ｂ○○自己或指示辰○○、戌○○，於附表所
    示時間、地點、方式，提領如附表所示金額之款項，Ｂ○○、
    辰○○、戌○○可獲取提領款項2%作為報酬，Ｂ○○再將提領之詐
    騙金額扣除上揭報酬之餘款，與寅○○相約在臺南市區各茶飲
    店，交付予寅○○。嗣因Ｂ○○於107年8月23日上午駕駛車牌號
    碼0000-00號自小客車搭載辰○○前往臺南市○○區○○街000號統
    一便利超商，並依寅○○之指示交代辰○○將現金5,000元存入
    郭倫愷之華南商業銀行帳戶。經警於同日中午12時10分在上
    開便利超商內查獲辰○○，另經辰○○指認Ｂ○○為其上手而為警
    於同日中午12時20分在臺南市○○區○○街000號旁十字路口上
    開車牌號碼0000-00號自小客車內查獲Ｂ○○。
三、案經辛○○、玄○○、Ａ○○、午○○、卯○○、天○○○
    、巳○○、亥○○、癸○○、宇○○、地○○、子○○、王
    春長、戊○○、酉○○、丑○○、黃○○、宙○○、申○○
    、陳麗美等訴由臺南市政府警察局刑事警察大隊、第四分局
    、學甲分局、臺中市政府警察局豐原分局分別報請臺灣臺南
    地方檢察署檢察官追加起訴暨移送併辦。 
    理  由
壹、程序部分：
一、本件被告涉犯詐欺案件，上訴至本院後，分108年度上訴字
    第1314號、第1315號，核屬刑事訴訟法第7條第1款所定一人
    犯數罪之相牽連案件，為訴訟經濟故，本院爰依法合併審判
    。
二、證人Ｂ○○於警詢之陳述部分：按被告以外之人於審判外之言
    詞或書面陳述，除法律有規定者外，不得作為證據，刑事訴
    訟法第159條第1項定有明文。查證人Ｂ○○於警詢中所為之陳
    述，係被告以外之人在審判外之陳述，經被告及其辯護人於
    本院準備程序表示不同意採為證據（見本院1314卷一第217
    頁），檢察官並未證明上開筆錄內容符合刑事訴訟法第159
    條之2之例外規定，依前揭規定，本院認為證人Ｂ○○於警詢之
    陳述部分，無證據能力，不得作為本案裁判基礎之證據資料
    ，但得作為彈劾證據使用（最高法院94年度台上字第6732號
    、94年度台上字第6881號判決要旨參照）。
三、證人Ｂ○○、洪紹恩於偵查中以證人身分依法具結之證詞有證
    據能力：按被告以外之人於偵查中向檢察官所為之陳述，除
    顯有不可信之情況者外，得為證據，刑事訴訟法第159 條之
    1 第2 項定有明文。偵查中對被告以外之人所為之偵查筆錄
    ，或被告以外之人向檢察官所提之書面陳述，性質上均屬傳
    聞證據，惟現階段刑事訴訟法規定檢察官代表國家偵查犯罪
    、實施公訴，依法其有訊問被告、證人及鑑定人之權，證人
    、鑑定人且須具結，而實務運作時，檢察官偵查中向被告以
    外之人所取得之陳述，原則上均能遵守法律規定，不致違法
    取供，其可信度極高，是以被告以外之人前於偵查中向檢察
    官所為之證述，除反對該項供述得具有證據能力之一方，已
    釋明「顯有不可信之情況」之理由外，不宜遽指該證人於偵
    查中之陳述不具證據能力（最高法院95年度台上字第3220號
    判決意旨參照）。又所謂「顯有不可信性」，係指陳述是否
    出於供述者之真意、有無違法取供情事之信用性而言，故應
    就偵查或調查筆錄製作之原因、過程及其功能等加以觀察其
    信用性，據以判斷該傳聞證據是否有顯不可信或有特別可信
    之情況而例外具有證據能力，並非對其陳述內容之證明力如
    何加以論斷，二者之層次有別，不容混淆（最高法院94年度
    台上字第629號判決要旨參照）。是除有確切證據足以證明
    顯然具有不可信之外在環境或附隨條件外，凡是在檢察官面
    前作成之偵訊筆錄，均具有證據能力，非可因被告或辯護人
    空言爭執，而否定其證據適格。查證人Ｂ○○、洪紹恩於偵查
    中向檢察官所為之陳述，已依法具結，且衡諸該陳述之作成
    並無顯不可信之情況，被告及辯護人復未釋明有何顯不可信
    之情況，應認具有證據能力，另證人Ｂ○○、洪紹恩業已於原
    審審判期日經傳喚到庭具結作證，並行交互詰問，則上開證
    人於檢察官偵查作證時，經具結後所為之陳述，已補足被告
    詰問權之行使，而完足為經合法調查之證據，自均有證據能
    力。
四、按被告以外之人於審判外之陳述，雖不符刑事訴訟法第159
    條之1至第159條之4等規定，而經當事人於審判程序同意作
    為證據，法院審酌該言詞陳述或書面陳述作成時之情況，認
    為適當者，亦得為證據；當事人、代理人或辯護人於法院調
    查證據時，知有第159條第1項不得為證據之情形，而未於言
    詞辯論終結前聲明異議者，視為有前項之同意，刑事訴訟法
    第159條之5定有明文。立法意旨在於傳聞證據未經當事人之
    反對詰問予以核實，原則上先予排除。惟若當事人已放棄反
    對詰問權，於審判程序中表明同意該等傳聞證據可作為證據
    ；或於言詞辯論終結前未聲明異議，基於尊重當事人對傳聞
    證據之處分權，及證據資料愈豐富，愈有助於真實發見之理
    念，且強化言詞辯論主義，使訴訟程序得以順暢進行，上開
    傳聞證據亦均具有證據能力。而除前開所示有爭議之部分
    外，公訴人、被告及其辯護人對於本判決所引用其他具傳聞
    性質之書面證據，於本案辯論終結前，或同意作為證據或不
    爭執其證據能力，本院審酌各該證據作成時之情況，並無不
    法取得之情形，復與本案待證事實具有關聯性，認為亦適合
    作為本案之證據，揆諸上開說明，各該證據均有證據能力。
貳、實體部分：
一、訊據被告寅○○矢口否認有為上揭犯罪事實所示犯行，辯稱：
    伊與Ｂ○○單純只有債務關係，且鬧得不愉快，而Ｂ○○係聽從「
    老三」之人指示，來收購帳戶及使用該帳戶犯罪，Ｂ○○並已
    指出「老三」即為己○○，伊僅是在從事放款業務，並未參與
    本案任何詐騙犯罪行為云云。辯護人則為被告辯護稱：㈠如
    果被告真的是首腦，提款卡上面絕對會有被告的指紋。但為
    什麼沒有？㈡Ｂ○○被抓的時候，被告說他是去還手機的。如果
    被告是首腦，當時看到警察在搜索，跑都來不及，為什麼被
    告還會留在現場？㈢Ｂ○○被抓當天的手機通聯，都是「老三」
    ，也就是己○○，如果「老三」已經早就脫離詐騙集團，怎麼
    會都跟「老三」通聯？㈣洪紹恩雖然指證被告就是首腦，但
    洪紹恩是106年才加入犯罪集團，而本案是105年。106年的
    見聞不知真假，但如何能夠拿來證實105年發生的事情是不
    是真的？被告並未參與本案詐騙集團犯罪，應受無罪判決等
    語。
二、經查：
  ㈠本件被害人辛○○、玄○○、Ａ○○、丙○○、午○○、壬○○、卯○○、天
    ○○○、巳○○、亥○○、癸○○、丁○○、乙○○、宇○○、地○○、子○○
    、甲○○、戊○○、酉○○、丑○○、黃○○、宙○○、申○○、陳麗美因
    受詐騙集團成員以附表所示方式施用詐術，陷於錯誤，而依
    詐騙集團成員指示將款項匯入詐騙集團成員指定如附表所示
    之帳戶內，隨即遭提領一空等情，業據被害人辛○○、玄○○、
    Ａ○○、丙○○、午○○、壬○○、卯○○、天○○○、巳○○、亥○○、癸○○
    、丁○○、乙○○、宇○○、地○○、子○○、甲○○、戊○○、酉○○、丑
    ○○、黃○○、宙○○、申○○、陳麗美等人於警詢及偵訊中指訴綦
    詳（見臺南市政府警察局南市警刑大偵八字第1060067219號
    卷【下稱警卷二】第462-464、467-470、481-483、478-479
    、473-475、486-488、495-496、491-492、499-500、503-5
    05、513-515、508-510、518-519、522-523、526-527、534
    -535、530-532、557-558、552-554、542-544、547-549頁
    ；臺南地檢署105年度偵字第14000號巻一【下稱14000號調
    卷一】第30頁正反面；臺南市政府警察局第四分局南市警四
    偵字第1060525891號卷【下稱警卷一】第25-28頁；臺中地
    檢署107年度偵字第160號卷【下稱偵卷四】第47-48、71-73
    頁），並有證人即共同被告庚○○、辰○○於警詢、偵查中之供
    述可稽（見警卷一第10-15頁；警卷二第81-88頁；臺南地檢
    署106年度偵字第3995號卷【下稱偵卷二】第43-47頁反面；
    偵卷四第31-32頁反面；警卷二第94-111頁），復有卷附①告
    訴人Ａ○○匯款執據1紙、新北市政府警察局永和分局秀朗派出
    所受理刑事案件三聯單、內政部警政署反詐騙案件紀錄表、
    ②被害人丙○○臺中市政府警察局大甲分局大甲派出所受理刑
    事案件三聯單、內政部警政署反詐騙案件紀錄表、③告訴人
    午○○內政部警政署反詐騙案件紀錄表、④被害人壬○○彰化縣
    警察局彰化分局民生派出所受理刑事案件三聯單、內政部警
    政署反詐騙案件紀錄表、⑤告訴人卯○○臺北市政府警察局松
    山分局松山派出所受理刑事案件三聯單、內政部警政署反詐
    騙案件紀錄表、⑥告訴人天○○○匯款執據1紙、高雄市政府警
    察局林園分局忠義派出所受理刑事案件報案三聯單、受理詐
    騙帳戶通報警示簡便格式表、金融機構聯防機制通報單、內
    政部警政署反詐騙案件紀錄表、⑦告訴人巳○○匯款執據1紙、
    彰化縣警察局彰化分局荊桐派出所陳報單、受理各類案件紀
    錄表、受理詐騙帳戶通報警示簡便格式表、受理刑事案件報
    案三聯單、內政部警政署反詐騙案件紀錄表、⑧告訴人亥○○
    匯款執據1紙、臺東縣警察局關山分局關山派出所報案三聯
    單、受理各類案件紀錄表、受理詐騙帳戶通報警示簡便格式
    表、金融機構聯防機制通報單、內政部警政署反詐騙案件紀
    錄表、⑨告訴人癸○○新北市政府警察局三重分局慈福派出所
    報案三聯單、內政部警政署反詐騙案件紀錄表、⑩被害人丁○○匯款執據1紙、臺中市政府警察局大甲分局大安分駐所受理
    各類案件紀錄表、受理詐騙帳戶通報警示簡便格式表、金融
    機構聯防機制通報單、內政部警政署反詐騙案件紀錄表、⑪
    被害人乙○○匯款執據1紙、新北市政府警察局樹林分局三多
    派出所受理各類案件紀錄表、受理詐騙帳戶通報警示簡便格
    式表、金融機構聯防機制通報單、內政部警政署反詐騙案件
    紀錄表、⑫告訴人宇○○臺中市政府警察局清水分局安寧派出
    所受理刑事案件報案三聯單、內政部警政署反詐騙案件紀錄
    表、⑬告訴人地○○新北市政府警察局新莊分局林口分駐所受
    理刑事案件報案三聯單、內政部警政署反詐騙案件紀錄表、
    ⑭告訴人子○○臺南市政府警察局第二分局長樂派出所受理刑
    事案件報案三聯單、內政部警政署反詐騙案件紀錄表、⑮告
    訴人甲○○臺北市政府警察局信義分局吳興街派出所受理刑事
    案件報案三聯單、內政部警政署反詐騙案件紀錄表、⑯告訴
    人戊○○內政部警政署反詐騙案件紀錄表、⑰告訴人酉○○新北
    市政府警察局汐止分局社后派出所受理刑事案件報案三聯單
    、內政部警政署反詐騙案件紀錄表、⑱告訴人丑○○臺中市政
    府警察局豐原分局合作派出所受理刑事案件報案三聯單、內
    政部警政署反詐騙諮詢專線紀錄表、⑲告訴人黃○○南投縣政
    府警察局南投分局半山派出所受理刑事案件報案三聯單、內
    政部警政署反詐騙案件紀錄表、⑳告訴人宙○○臺北市政府警
    察局內湖分局內湖派出所受理刑事案件報案三聯單、內政部
    警政署反詐騙案件紀錄表、㉑告訴人申○○匯款執據1紙、新北
    市政府警察局中和第二分局中原派出所受理詐騙帳戶通報警
    示簡便格式表、金融機構聯防機制通報單、內政部警政署反
    詐騙諮詢專線紀錄表、帳戶存摺影本、㉒告訴人陳麗美台中
    銀行國內匯款申請書回條、內政部警政署反詐騙案件紀錄表
    、受理刑事案件報案三聯單、㉓中華郵政股份有限公司永康
    網寮郵局106年2月23日永康網寮郵局字第106001號函、合作
    金庫商業銀行佳里分行105年8月9日合金佳存字第105000277
    5號函、㉔合作金庫商業銀行佳里分行106年6月15日合金佳存
    字第1060002265號函、合作金庫商業銀行南興分行106年7月
    5日合金南興字第1060002472號函、㉕自動櫃員機監視影像錄
    影翻拍照片數張（翻拍影像畫面與提款行為之對應情形如附
    表所示）、㉖被告Ｂ○○、辰○○經同意搜索，遭搜索查扣物品（
    詳如搜索扣押筆錄）、被告Ｂ○○持用之ASUS廠牌行動電話(門
    號0000000000號)內通訊軟體微信對話內容翻拍照片暨語音
    對話訊息譯文一份㉗車號0000-00號車輛詳細資料報表、㉘告
    訴人辛○○新北市政府警察局新莊分局光華派出所受理刑事案
    件報案三聯單、內政部警政署反詐騙諮詢專線紀錄表、㉙告
    訴人玄○○華南商業銀行金華分行帳號000-000000000000號帳
    戶交易明細表、嘉義市政府警察局第一分局北鎮派出所受理
    詐騙帳戶通報警示簡便格式表、內政部警政署反詐騙諮詢專
    線紀錄表等證據資料可佐（見警卷二第471-472、484-485、
    480、476-477、489-490、497-498、493-494、501-502、50
    6-507、517、511-512、520-521、524-525、528-529、536-
    537、533、559-560、555-556、545-546、550-551頁；警卷
    一第29-33頁；偵卷四第49-50頁；14000號調卷二第71-79頁
    反面；臺南市政府警察局學甲分局南市警學偵字第10504016
    71號卷【下稱調卷警一卷】第39-43頁；臺南地檢署105年度
    營偵字第1829號卷【下稱1829號調卷】第41-43、45-47頁；
    警卷一第41-42頁；警卷二第19-63、71-75、140-157、179-
    183頁；偵卷四第46頁正反面；臺南市政府警察局第四分局
    南市警四偵字第1050454015號卷【下稱調卷警二卷】第36-4
    7頁；臺南地檢署106年度偵字第19427號卷【下稱偵卷三】
    第203頁；偵卷四第36頁反面頁-37頁；警二卷第465-466頁
    ；14000號調卷一第31-34頁反面）
　　，足認上揭被害人辛○○等人受騙之事實已可證實。
  ㈡證人Ｂ○○於偵訊中具結證稱：「警方查扣手機內聯絡人『王明
    義（周）』就是寅○○」、「寅○○說我小兒麻痺不方便進入銀
    行，叫我去找車手」、「我找戌○○當車手」、「一開始寅○○
    叫庚○○與我聯絡，但他們間如何認識我不清楚，後來庚○○會
    自己用LINE與我聯絡，但是否收購存簿我必須向寅○○報告，
    由寅○○決定，若要收購寅○○就會給我錢，庚○○會去向人收存
    簿，收購後打電話給我，大部分庚○○約我在台南火車站附近
    取存簿，我將錢給庚○○，再將從庚○○處取得之存簿交給寅○○
    」、「車手提款後我可取得提款金額2%的酬勞」、「寅○○指
    示，我就叫戌○○去提款。若要提款當日上午寅○○就會聯絡我
    去拿提款卡，同時一併交付密碼給我，提款後再將錢與提款
    卡交給寅○○」、「提款2萬元，我與戌○○各拿400元，剩下的
    錢都交給寅○○」等語（見偵卷三第119-121頁），依共同被
    告Ｂ○○於偵訊中之證述內容，共同被告Ｂ○○對於如何受被告寅
    ○○指示收購人頭帳戶，如何指示下屬車手提領被害人 所匯
    款項以及個人報酬如何計算等情，均已具體詳為說明，並與
    詐騙集團成員中庚○○、戌○○等人之供述相符，可知Ｂ○○收購
    存簿以及自己或指示車手提領被害人所匯款項等行為，確實
    是受被告寅○○之指示而為。參以，共同被告Ｂ○○與化名王明
    義之被告寅○○間，有前揭通訊軟體微信對話內容關於要使用
    哪個銀行帳號的討論（見偵卷三第203頁），可證證人Ｂ○○供
    稱被告寅○○是他的上手等情，非屬無稽。
  ㈢再者，被告於原審審理時，聲請傳喚共同被告Ｂ○○為證人
    ，經證人Ｂ○○於108年4月24日具結後證稱：「檢察官問：
    之前你有一件詐欺案件，在107年7月24日台南地院有判處你
    有期徒刑五年，請問這是否為事實？）事實」、「（問：就
    該案件事實你有無了解？）了解」、「（問：在該案件事實
    是你有加入一個詐欺集團，你有無加入該案件所稱的詐欺集
    團嗎？）對不起，我不了解」、「（問：就是該案件判的事
    實，你是否承認？）承認」、「（問：你在詐欺集團中，擔
    任何工作？）本來是車手，後來有時候我叫別的車手領，有
    時候我自己領」、「（問：關於人頭帳戶怎麼來的，你有無
    了解？）一開始之前他們做的我不了解。我了解的部份是，
    有一個楊明祥，寅○○拿給我的，有一個老三，我也不知道
    本名，就寅○○那邊轉過來給我的」、「（問：你說提錢的
    人頭帳戶，你說是寅○○那邊轉過來給你的？所謂轉過來是
    何意？）寅○○拿給我的」、「（問：寅○○是否直接拿給
    你的？）當時中間還有一個老三，不過他很早就沒有了」、
    「（問：所以老三並不是指寅○○？）不是、」「（問：你
    的意思是寅○○透過老三拿給你？）對」、「（問：既然是
    透過老三，你如何知道是寅○○請老三拿給你的？）後來老
    三沒做了以後，就是我跟寅○○直接聯絡了」、「（問：你
    跟寅○○大約是民國幾年認識的？）105年初左右吧」、「
    （問：你的朋友蘇聖貴介紹你們認識後，你跟寅○○就開始
    會私下聯絡了，是否如此？）我找他聯絡的」、「（問：為
    何聯絡會找寅○○聯絡？）我那時候就是環境過不下去，想
    當車手賺錢」、「（問：你如何知道寅○○可以讓你當車手
    ？）好像是蘇聖貴告訴我的，私下跟我講的，不是當眾講的
    」、「（問：請問你是否認識一個叫庚○○的人嗎？）有」
    、「（問：你如何認識庚○○的？）寅○○有跟我說有人會
    跟我聯絡，庚○○就打電話給我了」、「（問：寅○○跟你
    說有人會跟你聯絡時，有無大概跟你說是什麼事情嗎？）收
    購人頭帳戶」、「（問：寅○○有無說這個人跟你聯絡要做
    何事？）就是這個人要幫我們收集人頭帳戶」、「（問：這
    是否是寅○○直接跟你講的？）對」、「（問：你認識陳宇
    利後都如何稱呼他？你是否知道寅○○本名？）我是被抓到
    以後才知道，以前我都叫他『周仔』」、「（問：為何會這
    樣稱呼寅○○？是否寅○○說要這樣稱呼他的或是有其他原
    因？）我不知道，蘇聖貴介紹寅○○給我認識時就說『周仔
    』」、「（問：你是被警察查獲才知道被告叫做寅○○？）
    對，我本來不知道」、「（問：你說寅○○跟你說有個人會
    跟你聯絡，會處理收購人頭帳戶的事情，有無後續嗎？後來
    有無人跟你聯絡嗎？）有，就是庚○○」、「（問：後來孫
    自強有無幫你們處理人頭帳戶的事？）有」、「（問：你給
    庚○○的錢怎麼來的？）跟寅○○拿」、「（問：是否拿現
    金給你？）對」「（問：你收完人頭帳戶後是否會交給誰，
    還是由你自己保管？）有時候交給寅○○，有時候拍些資料
    傳給他，帳戶留在我這裡」、「（問：交給寅○○或自己保
    留，是否你可以自己決定，或是有誰指示你？）隨便」、「
    （問：是否只要讓寅○○知道有哪些帳戶就好？）確定有拿
    到帳戶就好」、「（問：寅○○有時會拿錢給你，有時要跟
    你拿帳戶，你們有無固定碰面地點？）沒有」、「（問：證
    人剛才所述有時帳戶是交給寅○○，那如果你要提款時，你
    如何拿到提款卡或帳戶資料？）也是要跟寅○○拿」、「（
    問：通常是否都是寅○○本人拿給你，還是他會叫別人拿？
    ）一開始時，有一個老三，後來就沒有老三，所以一開始是
    由老三拿給我的，後來有時候會放我這邊，我就從家裡拿出
    來」、「（問：如果是拿給你的話，是否都是寅○○本人拿
    給你或是由別人拿？）老三」、「（問：你說老三走了之後
    ，105年4月、5月之間，老三就離開了，之後是誰拿提款卡
    和帳戶資料給你？）如果是從我這邊收購回來的，就是放在
    我這邊，但是資料寅○○那邊有，跟他說用哪一本他就知道
    ，如果是寅○○那邊來，那他就會拿給我」、「（問：你拿
    到款項後會交給誰？）寅○○。一開始拿給老三，沒有老三
    之後才拿給寅○○」、「（問：你自己去轉交款項有無報酬
    ？）有」、「（問：你的報酬是你自己扣或是寅○○會再給
    你？）有時候我自己扣，有時候寅○○扣」、「（問：你的
    報酬有無固定%？）有，2%」、「（問：就你所知，寅○○
    在這個集團是擔任何角色？）其實我們只是領錢的車手集團
    ，寅○○就是我的上線，就寅○○跟我還有兩個車手這樣」
    等語（見原審第1176號卷一第204-216頁）。證人即共同被
    告Ｂ○○在原審審理時證稱，坦承有參與詐騙集團擔任車手提
    領詐騙款項，依其所述，他的上手就是被告寅○○，有關收購
    金融帳戶、指定車手提領詐騙款項也是接受被告寅○○指示，
    而提領所得款項是交給被告寅○○。
  ㈣另證人洪紹恩於偵查中具結後，曾指認第四分局製作之犯罪
    嫌疑人指認表，「編號3是我上面的人，而編號3之人即為被
    告寅○○」、「寅○○就是我106年3月份所犯詐欺案件的上手」
    、「提款的錢是他叫我去領的。提款卡是從別的地方寄過來
    ，他再叫我去拿領。提完的錢，也是交給他」、「當天早上
    開庭時有跟檢察官說我的上手告訴我說Ｂ○○要咬他，叫我幫
    他頂替，我所說的上手，就是編號3寅○○」、「只知道Ｂ○○被
    收押，Ｂ○○跟寅○○要錢，他說不給的話，Ｂ○○會咬他，我的上
    手要找人出來擔。我真的有來地檢署自首頂替說是Ｂ○○的上
    手」等語（見臺南地署107年度偵緝字第89號卷【下稱偵緝
    卷】第91-92頁）。證人洪紹恩曾參與詐騙集團擔任車手負
    責提領被害人匯入之款項，經原審分別以106年度訴字第102
    9號判決判處有期徒刑1年4月、106年度訴字第1433號判決判
    處應執行有期徒刑2年2月，有證人洪紹恩臺灣高等法院被告
    前案紀錄表在卷可參。依證人洪紹恩上開偵查中之證述內容
    ，被告寅○○是證人所犯詐騙集團車手案件的上手，是被告要
    求證人洪紹恩到地檢署向檢察官虛偽自首，自承是Ｂ○○的上
    手。被告對於證人洪紹恩不利於他的證述，僅辯稱不認識洪
    紹恩，跟證人洪紹恩僅有過一面之緣，如果被告真有授意證
    人洪紹恩去頂替，不會用「利哥」這樣容易使人聯想到被告
    自己的名字，以及證人洪紹恩關於如何與被告認識之過程交
    代不清云云。然證人洪紹恩已自承，被告寅○○就是他所犯詐
    欺案件的上手，因證人洪紹恩於原審共有2起詐欺案件遭判
    刑，偵查中檢察官曾問他：「你在105年12月也是因為詐欺
    提款案件被羈押?」，證人洪紹恩答稱：「是的，但是當時
    跟編號3的上手寅○○沒有關係」（見偵緝卷第91頁），由此
    可見，證人洪紹恩並非故意誣陷被告寅○○，否則對於檢察官
    上開詢問，大可全部推給被告，供稱被告寅○○就是他所犯所
    有詐欺案件的上手，何需特地向檢察官陳明，就105年12月
    間所犯詐欺案件與被告寅○○無關。由此可見，證人洪紹恩上
    揭證述，應屬真實，而可採信為真。
  ㈤又證人洪紹恩於原審審理時，經被告再次聲請傳喚到庭作證
    ，經具結後證稱：「（經審判長提示107年度偵緝字第89號
    第91頁，被告之選任辯護人魏宏儒律師問：這是你在檢察官
    那邊作的筆錄，其中有一段『那個時候提款的錢是他叫我去
    領的，提款卡是從別的地方寄過來，他再叫我去提領，提完
    的錢，我也是交給他』提款卡是否從其他地方寄過來的？）
    對」、「（問：從何處寄來的？）當時我們都是去梅花驛站
    ，統聯客運領的」、「（問：你有無證明此與寅○○有何關
    係，為何會說『他』叫你去領的？此提示筆錄中的『他』是
    誰？）我沒有說是『他』叫我去領的，提示中的『他』是指
    我的上手，『頭仔』、「（審判長問：你是否知道你的上手
    『頭仔』的姓名？）不知道」、「（被告之選任辯護人魏宏
    儒律師問：你的上手是否是寅○○？）不是」、「（問：所
    以提示筆錄中這段話的『他』，跟寅○○是否一點關係都沒
    有？）沒關係」、「（問：寅○○是否有指示你到台南地檢
    署自首，說你是Ｂ○○的上手，有無此事？）沒有」、「（
    經審判長提示107年度偵緝字第89號卷第95頁，檢察官問：
    編號3的人，你是否知道是何人？）寅○○」、「（經審判長
    提示107年度偵緝字第89號卷第91頁，問：當時檢察官給你
    看剛剛那份指認表，問你是否有你認識的人，你回答檢察官
    說編號3是你上面的人，檢察官問上面的人是何意，你說106
    年3月份時詐欺案件的上手，請你解釋跟你剛剛講的好像不
    太一樣？所以寅○○是否你106年3月之後詐欺案件的上手？）
    可是我說是寅○○，我也沒有證據說是寅○○」、「（問：你當
    時為何會這樣說是寅○○？）不知道如何回答、」「（問：檢
    察官問你『此上手要你做何事？』你剛剛有確認過，你有說提
    款的錢都是寅○○叫你去領的，領完後也是交給寅○○，檢察官
    問你『他都是在那裡指示你提款或收錢？』你回答『都是在安
    南區』，你依照寅○○的指示做到106年的4、5月，當時你說的
    是否都是事實？）事實」、「（問：你在之前說編號3的寅○○，是你106年3月份時，詐欺案件的上手，此部分你說的是
    否事實？）事實」、「（經審判長提示107年度偵緝字第89
    號卷第92頁，問：檢察官問你『你知道編號3的人與Ｂ○○是何
    關係？』，你說『我只知道Ｂ○○被收押，Ｂ○○跟他要錢，他說不
    給的話Ｂ○○會咬他。』此部分是否你回答檢察官的？）是」、
    「（問：你如何知道此情況？你如何知道Ｂ○○被收押，跟寅○○要錢，不給的話Ｂ○○會咬他？）寅○○跟我說的」、「（問：
    寅○○為何要跟你講這個事情？寅○○是否單純告訴你或有無要
    求你做何事？）單純告知」、「（問：寅○○為何要跟你講這
    件事情？你是否不想回答？）是」、「（問：你後面還有說
    一句，你真的有來地檢署自首頂替說你是Ｂ○○的上手，你為
    何要這樣做，有無人要求你？）寅○○那時候叫我來頂替，寅
    ○○說會給我20幾萬元，後來寅○○只給我10萬元而已」、「（
    問：寅○○用何方式給你10萬元的？）現金，但也沒有到我的
    手，拿給我朋友」、「（問：拿給哪位朋友？）連柏瑋」、
    「（問：連柏瑋有無拿給你？）沒有」、「（問：你到後來
    是否沒有拿到10萬元或任何的錢？）沒有」、「（問：你是
    否知道Ｂ○○及寅○○是何關係？）不知道，我不認識Ｂ○○」、「
    （被告之選任辯護人魏宏儒律師問：你與寅○○在何處認識的
    ？）我跟連柏瑋一起去認識的」、「（問：是否連柏瑋介紹
    你與寅○○認識的？）是」、「（問：連柏瑋是如何介紹寅○○
    給你認識）我當時是做完，跟連柏瑋一起拿錢過去給寅○○的
    」、「（問：做何事？）領錢」、「（問：領什麼錢？）就
    提ATM的錢。」、「（受命法官問：是否車手？）是」、「
    （被告之選任辯護人魏宏儒律師問：你為何要拿錢給寅○○？
    ）提款機提的錢、」「（問：為何提款機提款的錢要拿給寅
    ○○？）我錢領完之後，就跟連柏瑋一起拿給寅○○了」、「（
    受命法官問：寅○○是否確定是你車手集團的上手？）是」、
    「（問：你是否叫寅○○『利哥』？）是」、「（問：你剛剛說
    的連柏瑋，你去領錢領完要交給寅○○，是否因為寅○○是上手
    ？）是」、「（問：剛剛筆錄有寫到，我再跟你確定一次，
    在Ｂ○○被抓之後，寅○○有無跟你說要你去地檢署自首，說你
    是Ｂ○○的上手？）有」、「（問：你是否確實有去？）我有
    去」、「（問：去自首說是上手這件事情所需要的起訴書的
    內容，是否寅○○交給你的？）是」、「（問：寅○○有無跟你
    說為何要這樣做？）我忘記了，事情已經過一段時間了」、
    「（問：你是否只記得是寅○○叫你去的？）是」、「（問：
    你是否在地檢署說Ｂ○○跟你一樣，都是寅○○的下手？）我與Ｂ
    ○○不認識、」「（問：你在地檢署你不是說你認為寅○○也是
    Ｂ○○的上手，是否是你猜測的？）猜測的」、「（問：你所
    知道是否我剛剛問你的，寅○○是你的上手沒錯，寅○○有叫你
    去頂替說你是Ｂ○○上手，這事你自己是知道的？）是」等語
    （見原審第1176號卷一第353-362頁）。證人洪紹恩在原審
    審理時之證述，對於被告選任辯護人的詰問，則證稱被告寅
    ○○不是他的上手，被告寅○○也沒有要證人到地檢署自首說是
    Ｂ○○的上手，看似證人在原審審理時之證述有推翻其於偵查
    中之證述。然對於檢察官的反詰問，證人洪紹恩又改口證稱
    ，偵查中講的都是事實，被告寅○○確實有以20萬元的代價，
    要求證人洪紹恩到地檢署自首承認是Ｂ○○的上手；對於受命
    法官的補充詢問，證人洪紹恩又再度承認，被告寅○○就是他
    擔任取款車手時的上手，被告與Ｂ○○共同被起訴的案件起訴
    書是被告寅○○交給證人洪紹恩，被告寅○○確實有叫證人洪紹
    恩去地檢署頂替說是Ｂ○○的上手。由此可見，證人洪紹恩在
    被告寅○○的面前，承受了一定的壓力，因此對於被告選任辯
    護人的詰問，只能盡量配合被告寅○○，因而有翻異前供之情
    事，然當面對檢察官以及原審之詢問，在具結的擔保之下，
    只能據實陳述，因而又再度證稱被告寅○○是他的上手，是被
    告寅○○要證人前去地檢署自首等情。是以，綜合以上證人證
    述之情節判斷，本院認為證人洪紹恩於偵查中之證述以及原
    審審理時所為對被告寅○○不利之證述內容，應屬事實，而得
    採信為真實。辯護人雖質疑證人洪紹恩係106年才加入犯罪
    集團，而本案是105年，證人洪紹恩在106年之見聞與本案無
    關云云，惟查，本案檢察官係就被告寅○○所涉同一詐欺集團
    中部分犯行，先行追加起訴，就被告寅○○所涉同一詐欺集團
    中其他犯行，另以107年度偵緝字第90號追加起訴，此部分
    復經原審以107年度訴字第919號判決被告應執行有期徒刑4
    年6月，現繫屬於本院審理中（本院109年度上訴字第79號）
    ，而依原審該案之判決內容所載犯罪事實可知（業經本院調
    取上開109年度上訴字第79號卷宗核閱），被告寅○○係於105
    年1月前某日，與「老三」等之不詳男女組成之以撥打電話
    與受騙者佯稱友人急需借款為主要詐騙手段之詐騙集團，而
    以「周仔」、「王明義」名義，擔任負責收購金融機構帳戶
    供該集團作為收取詐騙款項之收款帳戶（下稱詐騙帳戶）、
    招募車手頭或車手、並於集團行騙得手後指揮車手頭或車手
    提領詐騙帳戶內款項並向車手頭及車手收取領得之詐騙款項
    之上層收購帳戶招募車手指揮領款之指揮詐騙者角色，且其
    ：㈠在於105年1月間，係以「周仔」名義與楊明祥接洽收購
    帳戶後，即由楊明祥向王仁宗、莊雯吟逐層輾轉收購帳戶，
    而由莊雯吟收購得人頭帳戶後，遞次交付由楊明祥販售與寅
    ○○而由該詐欺集團取得該等帳戶供作詐騙帳戶使用；㈡於105
     年1月間，以「周仔」並自稱「王明義」名義招募Ｂ○○加入
    該集團，約定由Ｂ○○擔任其下層車手及招募車手（下稱再下
    層車手）之車手頭，而持寅○○交付之詐騙帳戶提款卡等帳戶
    資料（下稱詐騙帳戶資料），依寅○○提領款項通知，由Ｂ○○
    本人或指示再下層車手持詐騙帳戶資料提領各詐騙帳戶內款
    項後，由Ｂ○○將提領現金扣除車手應分得報酬後之餘額交付
    寅○○，約定Ｂ○○與車手就各筆提領均各以每筆提領款項之2%
    為分得報酬之比例，而由Ｂ○○以「王博文」名義於該集團擔
    任寅○○之下層車手頭，並招募得辰○○擔任再下層車手。換言
    之，被告寅○○在105年1月間係先與楊明祥洽購人頭帳戶，於
    105年6月間起，始改由Ｂ○○對外洽購人頭帳戶，準此以觀，
    被告寅○○所涉同一詐欺集團之犯罪行為，並非僅限本案追加
    起訴之部分犯行，自難僅因洪紹恩所參與之犯行係在106年
    間，即認其證述被告寅○○為其車手集團的上手此部分內容不
    可採。
  ㈥又查，共同被告Ｂ○○前於107年8月23日上午為警查獲逮捕，並
    帶往臺南市政府警察局第四分局製作筆錄時，有郭栢浚律師
    持Ｂ○○家屬委任狀前往第四分局陪訊，共同被告Ｂ○○供稱，自
    己沒有委任律師，家屬也沒有錢委任律師，並於原審作證時
    證稱：「檢察官有借提，有叫我兒子去問，因為是有人通知
    我兒子去彭大勇律師事務所，第四分局『賴義峰』警員有用什
    麼科技，我不知道，就是有查到寅○○人在友愛街，也就是距
    離案發地點不到二、三百公尺處，有用他手上電話打給彭大
    勇律師的私人電話，不久就有律師來第四分局了」等語（見
    原審1176號卷一第243頁）。經原審依職權傳喚郭栢浚律師
    所屬律師事務所主持律師彭大勇到庭作證，經其具結後證稱
    ：「（受命法官問：你是否認識在庭被告寅○○及在庭證人Ｂ○○？）寅○○及Ｂ○○我都認識」、「（問：105年8月23日Ｂ○○曾
    因為詐欺案件，被警察逮捕，在警局作筆錄，你或你事務所
    的律師，有無受委任律師去陪訊？）有，我事務所的郭栢浚
    律師有去陪Ｂ○○作筆錄」「（問：是誰委任你們事務所去陪
    訊？）因為我記得當天中午我在休息，我接到被告的電話，
    他好像電話中告訴我，他一個朋友的朋友有出事，希望我能
    夠支援，因為被告之前有介紹過案件給我，所以我就說沒有
    問題，所以我們就問了好幾個地方，包括二分局、四分局等
    多處，我問到四分局得知Ｂ○○在那邊，所以我就請我事務所
    郭栢浚律師過去陪訊」、「（問：這次陪訊律師費用誰支付
    的？）寅○○交給我的，他就說他朋友交給他，他轉交過來」
    、「（問：在你去警局陪訊前，寅○○有無跟你說，這個朋友
    的案情內容？）沒有，寅○○就說被警方帶走，要我們支援作
    筆錄」、「（問：在這次陪訊前，你並沒有接觸過Ｂ○○？）
    沒有」、「（問：這是Ｂ○○第一個案子在你們事務所？）對
    ，我跟Ｂ○○之間只有這個案件」等語（見原審1176號卷一第2
    46-247頁）。由證人彭大勇律師之證述可知，出面為共同被
    告Ｂ○○委任律師到警局陪訊的人是被告寅○○，陪訊律師的費
    用是被告寅○○交付給證人彭大勇律師。共同被告Ｂ○○供稱，
    律師有可能是他詐騙集團的上手找來的，而所謂共同被告Ｂ○○的上手，經Ｂ○○指認就是被告寅○○，而經證人彭大勇律師證
    稱，委任他們律師事務所前往警局陪同共同被告Ｂ○○應訊的
    人也是被告寅○○，由此可見，共同被告Ｂ○○指證被告寅○○是
    詐騙集團的上手乙節，應屬事實。
  ㈦被告辯稱，與共同被告Ｂ○○之間有30萬元的債務糾紛，故
    Ｂ○○有挾怨報復之嫌，並聲請傳喚證人湯陸耀到庭作證，
    然證人湯陸耀於原審審理時證稱，印象中曾聽被告寅○○提
    過與Ｂ○○之間有債務糾紛，但是誰欠誰錢，則不清楚等語
    （見原審1176號卷一第348-349頁）。是以，證人湯陸耀純
    粹是聽聞自被告寅○○說Ｂ○○與被告間有債務糾紛，係屬傳聞
    證據，自無證據能力，且證人湯陸耀也說得很清楚，誰欠誰
    錢，他並不知道，從而也沒有辦法證明被告所稱與Ｂ○○有30
    萬元的債務糾紛導致Ｂ○○挾怨報復之事。再者，原審當庭詢
    問被告能否提出與共同被告Ｂ○○之間30萬元債務關係的憑證
    供原審調查，被告寅○○當庭稱有本票，並已影印交付給檢察
    官，然卷內並無被告所稱之本票，顯見被告有關Ｂ○○因債務
    糾紛挾怨報復之說詞，無法證明。又被告辯稱，為共同被告
    Ｂ○○委任律師陪訊是因Ｂ○○在被逮捕後，曾偷偷向被告寅○○要
    求找律師，所以被告才會找相熟的彭大勇律師委任律師陪訊
    ，所支出的律師費雖然是被告寅○○支付，但是以被告寅○○積
    欠Ｂ○○的30萬元先行支付云云。然被告寅○○與Ｂ○○間是否有所
    謂的30萬元債務關係存在，已非無疑，且共同被告Ｂ○○在原
    審審理時證稱，他被逮捕時，即遭警查扣所有的手機並禁止
    對外聯絡，且旁邊都有警察陪同，沒有機會跟被告寅○○說話
    ，也沒有要被告寅○○幫忙找律師陪訊（見原審1366號卷第83
    頁）。經原審調閱原審107年度訴字第919號被告寅○○另案詐
    欺案件108年6月26日準備程序筆錄，當庭勘驗共同被告Ｂ○○
    被捕時員警隨身密錄器檔案，共同被告Ｂ○○被帶走時，確實
    有2名員警陪同，雖有看見被告寅○○從同時被逮捕的案外人
    辰○○身邊經過，但未見被告寅○○與共同被告Ｂ○○交談；證人
    即逮捕Ｂ○○的員警賴義豐也當庭證稱，共同被告Ｂ○○走出來時
    全程沒有與他人交談，警員都跟隨在Ｂ○○左右後方（見原審
    卷附107年度訴字第919號被告寅○○另案詐欺案件108年6月26
    日準備程序筆錄第3頁至第5頁，詳見原審1176號卷二第9-11
    頁）。由此可見，被告寅○○辯稱，是Ｂ○○趁被告寅○○經過他
    身邊時，偷偷要被告寅○○為他找律師陪訊等情，純屬被告寅
    ○○推卸之詞，不可採信。
  ㈧被告辯稱，原審108年5月15日（應為4月24日)審判時，審判
    長當庭制止被告對證人Ｂ○○行使對質詰問權，違反刑事訴
    訟法第177條第3項之規定，並與大法官會議釋字第582號解
    釋文相違背云云。經查，被告固得於詰問證人時在場並詰問
    之，刑事訴訟法第177條第3項著有明文。然詰問證人有其一
    定之詰問規則應當遵守，原審108年4月24日依檢察官之聲請
    ，傳喚共同被告Ｂ○○到庭作證時，經檢察官與被告選任辯
    護人對於證人Ｂ○○依序進行主詰問及反詰問後，被告要求
    對證人Ｂ○○補充詢問，原審准予被告自行補充詢問證人羅
    東陽。然被告因不諳詰問規則，每每以陳述自己的意見或是
    反駁證人的陳述等方式，作為其詰問或詢問，經原審審判長
    予以糾正多次，並請被告選任辯護人向被告說明詰問規則後
    ，被告依然故我，以陳述意見做為詰問，原審乃制止被告繼
    續詢問證人Ｂ○○。是以，並非原審不讓被告對於證人行使
    對質詰問權，實乃被告不懂詰問規則以陳述意見做為詰問，
    經勸諭後仍舊如是，始經審判長制止其自行詰問。被告有其
    選任辯護人，且其選任辯護人於檢察官行主詰問後，已對證
    人Ｂ○○進行反詰問，已確保被告刑事訴訟法上的對質詰問
    權。再者，被告選任辯護人嗣後認為對於證人Ｂ○○有再次詰
    問之必要，原審亦於108年8月7日再度傳喚Ｂ○○到庭作證，並
    由被告選任辯護人行主詰問後，被告亦再度對證人進行補充
    詢問。是以，有關被告的對質詰問權均已獲得確保，並無不
    當侵害被告對質詰問權之情事，被告以此主張原審審理過程
    有違刑事訴訟法之規定，實屬無據。
  ㈨被告及其選任辯護人一再以證人即共同被告Ｂ○○前後供述
    反覆、矛盾，其證明力不足為被告不利之認定。其主張羅東
    陽在審理中稱，寅○○在他的微信帳號為周老三，但是此扣
    案的證據勘驗後發現，就Ｂ○○的白色華碩手機微信APP裡
    面，他的聯絡人就只有王明義跟老三，開啟對話記錄裡面，
    就只有老三、王博文，然後Ｂ○○又稱白色手機就是他單獨
    跟被告寅○○聯繫使用，沒有跟別人聯絡，從這些通話紀錄
    裡，只可以看得到有老三及王博文，倘若王博文就是Ｂ○○
    ，被告寅○○並非老三，那Ｂ○○這樣的供述就顯然跟事實
    不符，可能恐怕是有隱匿他人，卻牽連被告寅○○的可能云
    云。然關於共同被告Ｂ○○如何稱呼被告乙節，證人即共同
    被告Ｂ○○於原審審理時證稱：「提錢的人頭帳戶，是陳宇
    利拿給我的，不是直接拿給我，當時中間還有一個老三，不
    過他很早就沒有了。所以剛開始時老三並不是指寅○○。後
    來老三沒做了以後，就是我跟寅○○直接聯絡了。我當時也
    不知道寅○○的本名，我都叫他周董或周仔，可是他常常在
    微信變名字，有一個叫王明義的人也是他。他有讓我做提款
    的工作，但是事實上是有一個叫老三的人，我在警局就有講
    過，但是警察將周仔跟老三合併變成周老三，周仔跟老三是
    不同的兩個人。周老三就是寅○○」等語。是以，共同被告
    Ｂ○○的供述並沒有反覆或矛盾之處，共同被告Ｂ○○一直
    都是說「王明義」、「周仔」、「周董」就是被告寅○○，
    而「老三」另有其人，是在該綽號「老三」的人離開詐騙集
    團後，由被告寅○○親自指揮共同被告Ｂ○○提領被害人匯
    款後，所謂的「周老三」是Ｂ○○跟警察講那是兩個人，警
    察誤為一個人。所以依共同被告Ｂ○○之供述，被告寅○○
    應該是「王明義」、「周仔」、「周董」，但自從警詢筆錄
    後，被變成「周老三」，「周老三」指的也是被告寅○○。
    從而，共同被告Ｂ○○對於如何稱呼被告寅○○，其供述並
    無前後反覆或矛盾之處，被告空言抗辯，顯非有理。
  ㈩被告雖復辯稱，共同被告Ｂ○○曾委請張仁懷律師代為撰寫自白
    書1份，其中自承供述被告寅○○是他上手乙節，並非真實云
    云。然就此共同被告Ｂ○○曾在偵訊中對檢察官供稱：「（問
    ：你有去過張仁懷律師事務所？）我有去一個律師事務所，
    但是忘記叫什麼名字」、「（問：你為何去那邊？）是寅○○
    叫我去的，當時我交保在外，大約106年2、3月，當時寅○○
    用一支全部都是7的號碼打給我，他叫我在還沒有起訴之前
    ，叫我跟檢察官翻供，我記得當時有講到己○○，說他要扛。
    當時他叫我去找那個律師，我在電話中跟寅○○說案還在地檢
    署的話，我不願意翻供。我當時是敷衍他，因為他一直打電
    話給我，而我有跟檢察官說我不會改電話，所以我一直接到
    他的電話」、「（問：後來還是有去事務所？）是的。當時
    我去時，只有律師在，我們等了10分鐘，寅○○還沒來，我就
    先走了，後來他打給我，我就沒有再接了」、「（問：你在
    事務所有簽立任何文件？）沒有」、「（問：你有跟該律師
    講到什麼內容？）寅○○說他與律師已經講好了，但是我與律
    師沒有講到任何案件內容」、「（問：有何補充？）後來有
    一個人蔡董的人打電話給我，說他是幕後老闆，叫我不要提
    到寅○○，另外寅○○有講到，他要我陳述老三就是他這個職位
    的人，集團只有蔡董及老三，而蔡董就是真正的老闆，當時
    他還有給我蔡董及老三的真實姓名，但是我丟掉了。寅○○說
    老三願意扛，而蔡董則是要出國了」等語（見臺南地檢署10
    7年度偵字第3873號卷【下稱偵卷五】第131-132頁）。嗣證
    人即共同被告Ｂ○○在原審審理中，對於刑事自白狀一事，證
    述內容亦與其在偵查中所供述約略相當，證稱是受寅○○指示
    前往張仁懷律師事務所，自白書狀內容並不是證人Ｂ○○所述
    （見原審1176號卷一第226-229頁）。證人張仁懷律師於原
    審審理時亦到庭作證，其證稱：「（被告之選任辯護人魏宏
    儒律師問：Ｂ○○是否曾經就他涉犯的詐欺案件請你寫過自白
    狀？）應該是有來我那邊寫一份」、「（問：這是否Ｂ○○自
    己跟你聯絡約時間來找你寫訴狀？）對，Ｂ○○跟我聯絡來的
    ，我不認識他」、「（問：Ｂ○○在打給你，和你約這個時間
    ，直到Ｂ○○跟你到約見面寫自白狀這個期間，有無其他人來
    告訴你跟Ｂ○○有關的這件事情？）時間很久，不記得了」、
    「問：Ｂ○○是自己去你的律師事務所，還是有人陪同他去？
    ）Ｂ○○自己來的」「（經審判長提示107年度訴緝字第89號卷
    附自白書，問是否是此份？）對」、「（問：這個內容是由
    誰告訴你如此撰寫？）Ｂ○○」、「（問：Ｂ○○撰狀的費用是誰
    支付？）應該是Ｂ○○本人支付，那麼久的事情，我印象中Ｂ○○
    只有一個人來而已」、「（檢察官問：關於自白書的事情，
    除了Ｂ○○之外，有無其他人跟你聯絡，講到此事？）我實在
    不記得，因為那一段時間，剛好寅○○有監護權的官司，我在
    幫他打官司，在高雄家事法庭，有無提過這件事，我就不清
    楚，實在記不起來」、「（問：你是否忘記寅○○有無跟你提
    過這件事？）對，應該是沒有，因為我幫寅○○打的是監護權
    的官司」、「（受命法官問：這份狀紙你如何提到地檢署給
    檢察官？）我到地檢署作證時，地檢署要我從電腦上看有無
    老檔案，列印出來，因為我要去作證，我就有列印出來，我
    看一下、回憶一下是何事，當庭提交給檢察官的」「（問：
    地檢署有無說是誰申請傳你作證的？）我不知道」、「（問
    ：Ｂ○○去找你時，有無跟你說他是寅○○介紹去的？）Ｂ○○沒有
    這樣講，但是這個扯到寅○○，我心裡應該有數，Ｂ○○與寅○○
    應該是認識的，不然我也不認識Ｂ○○，Ｂ○○怎麼會突然來找我
    ，但Ｂ○○沒講，我也沒問，因為這種事情大家心裡有數就好
    」等語（見原審1176號卷一第338-345頁）。證人張仁懷律
    師上揭證述內容，證稱是共同被告Ｂ○○自己一人跑去他的事
    務所，要求證人張仁懷律師為他撰寫一張刑事自白書狀，當
    天只有Ｂ○○一人，被告寅○○並不在場。然被告寅○○在偵查中
    卻供稱：「（問：傳訊張仁懷律師要證明何事？）Ｂ○○在他
    的事務所有當場承認，他是冤枉我的」、「（問：你們是何
    時去張仁懷律師事務所？為何去那邊？）他交保出來後，他
    叫我還錢給他，他會澄清是他冤枉我的，因為我不相信他，
    他約我去律師事務所，說律師可以保證」、「（問：當時還
    有誰在場？）就是我們3個人」、「（問：有做會議記錄或
    簽什麼文書？）Ｂ○○有簽刑事自白狀，張律師那邊有」、「
    （問：張律師是誰選的？）Ｂ○○約我去的」等語（見偵卷三
    第251-252頁）。被告自己供稱，前往張仁懷律師事務所是
    共同被告Ｂ○○約他一起去的，當天在場的人有被告寅○○、共
    同被告Ｂ○○與張仁懷律師共3人。從被告寅○○、證人張仁懷律
    師以及共同被告Ｂ○○三人之供述，彼此矛盾，竟無一相符。
    證人張仁懷律師稱當天只有Ｂ○○一人前去他事務所，而被告
    寅○○卻說是他與Ｂ○○一起去的，當天在場有3人，而Ｂ○○則稱
    本來與被告寅○○約好一起去，但被告寅○○未到；至於是誰介
    紹Ｂ○○去找張仁懷律師，共同被告Ｂ○○說是被告寅○○介紹，證
    人張仁懷則說是Ｂ○○自己打電話跟他約時間，但所述內容既
    然與寅○○有關，就大家心知肚明，被告寅○○則說是共同被告
    Ｂ○○約他去找張仁懷律師。共同被告Ｂ○○與證人張仁懷律師皆
    稱互不認識，若非被告寅○○介紹，Ｂ○○怎會知曉證人張仁懷
    律師的電話，而會自行打電話與張仁懷律師約時間呢？顯見
    被告寅○○所稱，Ｂ○○約他一起去找張仁懷律師乙節，恐非真
    實。被告寅○○、證人張仁懷律師以及共同被告Ｂ○○三人之供
    述，彼此矛盾，實無從判斷何人所述為真，況且證人張仁懷
    律師所撰寫的刑事自白狀是證人張仁懷自己在偵訊時提出於
    地檢署（見偵卷三第273-274頁），並非共同被告Ｂ○○所提出
    ，自無從因有此份刑事自白狀即為被告寅○○有利之認定。
  另證人己○○於原審另案審理時雖到庭具結：伊與Ｂ○○往來時，
    都用「老三」這個綽號，Ｂ○○好像都叫伊「老三」，有聽過Ｂ
    ○○叫寅○○「周仔」等語（見原審107年度訴字第919號卷二第
    277-278、280頁），惟於本院審理時則證稱：伊綽號不叫「
    老三」，別人都稱他「慶仔」（台語）、「阿慶」（國語）
    ，而「周仔」就是寅○○等語無訛（見本院1314號卷二第284
    、288頁），姑不論證人己○○是否自承綽號「老三」，即或
    其為Ｂ○○所稱「老三」之人，然證人Ｂ○○就「老三」在集團中
    之角色，於原審已證述：被告寅○○初期是透過「老三」轉交
    人頭帳戶提款卡給伊，之後在105年4、5月「老三」不做了
    ，就由被告寅○○直接與伊聯絡等語明確（見前揭㈢所述），
    從而己○○是否為「老三」之人，亦無礙被告是否為Ｂ○○上手
    之認定。又被告寅○○雖辯稱其另案在監服刑時，己○○在面會
    時有自承在Ｂ○○手下做過二、三件云云，惟經本院勘驗被告
    寅○○與己○○在高雄大寮監獄及台南看守所之歷次接見紀錄錄
    音內容（見本院1314號卷一第470-493頁），被告在對話中
    雖間有提及綽號「小陽」、「松仔」、「阿貴」等人，然大
    多語焉不詳，無法具體判斷到底是要敘明何事，且己○○在應
    話時亦只是多所附和，況證人己○○於本院審理時已到庭證稱
    ：「（你知道你去接見寅○○，不管是在臺南看守所或大寮監
    獄，你是否知道你們會面談話紀錄會被錄音？）一開始我不
    懂，好像是他有提到，印象中。（你去找被告時說的話，是
    要安慰他還是要去找他說事情？）就是安撫情緒，他好像就
    會講一講，突然文不對題，就是會亂插話就對了，我也不懂
    很多事情。（你就是只是要安撫被告情緒而已？沒有其他目
    的？）沒有目的啊，而且我幹嘛從台南那麼遠還跑去，會有
    什麼目的。（這 3 次接見所談內容，你主要的目的是要敷
    衍被告還是真的在談事情？【提示並告以要旨】）只是順被
    告話尾，敷衍而已。（只是應付、應付，讓被告不會抓狂？
    ）對，因為我不知道要講什麼，他都插話，我也不懂他插那
    個話是什麼意思。（【提示 107 年 8 月 10 日接見對話譯
    文編號 5分 44 秒至 6 分 30 秒，即本院 1314 號卷 第 4
    85 頁】對話內容顯示，你就有講到說跟你沒關係，你就說
    跟你沒關係就好，你的意思是你不用再叫我幫你做證，看你
    啦；你為什麼會講到說，請被告不要再傳你出來做證？【提
    示並告以要旨】）我感覺得到，他好像都要推我出來還是怎
    樣，可是問題是，這些人我都不是很懂誰是誰。（所以說你
    應付完，也拜託被告不要再傳你做證？【提示並告以要旨】
    ）嘿，因我頭尾都不清楚啊，好像什麼都要叫我出來，好像
    撇清，這樣怪怪的」等語明確（見本院1314號卷二第297-29
    9頁），換言之，證人己○○接見被告寅○○之目的，僅是在安
    撫被告情緒，並請被告不要什麼事都傳他出來作證，因而多
    所附和被告語意，是自不能以證人己○○在接見被告時之此部
    分審判外陳述，為有利被告寅○○之認定。又本院依被告聲請
    將扣案李崇楷、邱淑蓉之提款卡、印章、儲金簿等物送請臺
    南市政府警察局刑事鑑識中心採證結果，均未在其上採獲足
    資比對之指紋（見本院1314號卷一第457-464頁），惟此係
    因上開證物業經多人接觸過（含扣押時），致無法在其上採
    得任何人之指紋，尚難以此為有利被告並非Ｂ○○上手之認定
    ，併此敘明。
　又刑法關於正犯、幫助犯之區別，係以其主觀之犯意及客觀
    之犯行為標準，凡以自己犯罪之意思而參與犯罪，無論其所
    參與者是否犯罪構成要件之行為，皆為正犯，倘非以自己犯
    罪之意思而參與，茍已參與構成某種犯罪事實之一部分，亦
    為正犯（最高法院25年上字第2253號、27年上字第1333號判
    決參照）。質言之，主觀意思或客觀行為擇一具備即應為正
    犯之認定，不問犯罪動機起於何人，亦不必每一階段犯行，
    均經參與，即令各成員間彼此間無直接之聯絡，亦無礙其為
    共同正犯之成立（最高法院34年上字第862號、77年台上字 
     第2135號判決參照）。查集團性詐騙乃現今社會詐欺犯罪
    之
    常見型態，詐騙集團為求能順利完成犯罪，必須採取分工，
    亦即有人蒐集或提供人頭帳戶，有人找尋詐欺目標，有人擔
    任俗稱「車手」前往提款，並有人從中聯繫其間之匯款及車
    手，而為犯罪之分工，以完遂詐欺取財犯罪，且此種詐欺集
    團犯罪之模式，廣為媒體大幅報導，理應為被告寅○○所知
    悉，是被告寅○○指示共同被告Ｂ○○收購金融帳戶作為供
    被害人受騙後匯款之帳戶以及指示Ｂ○○所屬詐騙集團車手
    提領不明帳戶內款項並允諾給予報酬，並收受Ｂ○○等車手
    所提領的款項，由此可知，被告寅○○所為已不僅是參與詐
    欺取財犯罪既遂後之提領款項行為，其指示收購帳戶作為供
    被害人匯款所用，已是直接屬於詐欺取財犯行之構成要件行
    為，已分擔詐欺取財犯罪中有關「取財」構成要件行為之實
    施，使集團其他成員前階段詐騙行為之取財結果得以順利實
    現，產生了詐欺集團獲取贓款之功效，彼此互為強化、補充
    而共同加工並促成最終之詐欺取財目的，揆之前揭說明，被
    告寅○○雖僅參與部分行為，仍應負全部責任，故而其為詐
    欺集團詐欺行為之共同正犯，殆無疑義。
三、綜上所述，依證人即共同被告Ｂ○○以及證人洪紹恩之證述
    ，被告寅○○確實為Ｂ○○所屬詐騙集團車手的上手，誠然
    依據最高法院裁判意旨，共同被告Ｂ○○以及證人洪紹恩之
    證述均屬證人之供述，尚需有補強證據予以補強，始得採為
    認定被告犯罪事實之證據。惟除上揭Ｂ○○以及證人洪紹恩之
    證述外，尚有被告寅○○在Ｂ○○被逮捕後主動為Ｂ○○委任律師到
    場陪訊、以及洪紹恩確實有到地檢署自首承認是Ｂ○○上手等
    情況證據足以補強Ｂ○○以及證人洪紹恩之證述。是以，本件
    被告寅○○犯罪事證已臻明確，其所為之辯解無足採信，應依
    法論科。　
四、論罪部分：
  ㈠是否涉嫌違反組織犯罪防制條例部分：
  ⒈按被告行為後，組織犯罪防制條例於106年4月19日修正公布
    ，並自同年4月21日起生效施行，此次修正就第3條第1項之
    「發起、主持、操縱或指揮犯罪組織者罪」及「參與犯罪組
    織罪」之構成要件、法定本刑並未修正，惟就「參與犯罪組
    織罪」為避免情輕法重，此次修正增訂但書規定「但參與情
    節輕微者，得減輕或免除其刑」。然此次修正就第2條關於
    犯罪組織之定義，修正前原規定「本條例所稱犯罪組織，係
    指三人以上，有內部管理結構，以犯罪為宗旨或以其成員從
    事犯罪活動，具有集團性、常習性及脅迫性或暴力性之組織
    」，修正後同條第1項「本條例所稱犯罪組織，係指三人以
    上，有實施強暴、脅迫、詐術、恐嚇為手段或最重本刑逾五
    年有期徒刑之刑之罪，所組成具有持續性及牟利性之有結構
    性組織。」，並增列第2項關於結構性組織定義，規定為「
    前項有結構性組織，指非為立即實施犯罪而隨意組成，不以
    具有名稱、規約、儀式、固定處所、成員持續參與或分工明
    確為必要。」，嗣組織犯罪防制條例又於107年1月3日修正
    公布，再將第2條第1項修正為「具有持續性『或』牟利性之有
    結構性組織」。揆諸上開修法前後規定，修正後規定之犯罪
    組織，其所從事者已不限於脅迫性或暴力性之犯罪活動，從
    事牟利性犯罪活動之組織，亦屬該條例所定之犯罪組織，則
    修正後組織犯罪防制條例擴張犯罪組織適用之範圍，自有新
    舊法比較適用之問題，經比較新舊法之結果，以修正前組織
    犯罪防制條例較有利被告，故本件應審酌被告之行為是否符
    合修正前組織犯罪條例第3條第1項所定之要件，合先敘明。
  ⒉次按106年4月19日修正前組織犯罪防制條例規範之犯罪組織
    ，係指「3人以上，有內部管理結構，以犯罪為宗旨或其成
    員從事犯罪活動，具有集團性、常習性及脅迫性或暴力性之
    組織」而言。其中所謂「內部管理結構」，係指有上下服從
    關係之謂，亦即其組織內部有主持人或首領與幫派層級之分
    ，有階級領導，下屬須服從主持人或首領之命令行事，違抗
    者依內部規範懲處，此係與一般共犯或結夥屬於平行關係者
    不同之處。其次，該法所指之「組織」，自集團性而言，除
    應要有三人以上外，該組織須有內部管理結構，主持人或成
    員間應有層級之分，且組織本身亦不應主持人或其他管理人
    或成員之更換而有所異同，自常習性而言，該組織之存續在
    時間上具有永久性，係以長期存續為目的，且並非為某一特
    定犯罪，或某特定人士而組成，而自脅迫性、暴力性以觀，
    該組織成立之目的係以不正當手段從事某種或不特定種類之
    犯罪為目的。亦即該條例係以三人以上，有內部管理結構，
    以犯罪為宗旨或其成員從事犯罪活動，具有集團性、常習性
    、脅迫性或暴力性之犯罪組織為規範對象。此類犯罪組織成
    員間雖有發起、主持、操縱、指揮、參與等之區分，然以組
    織型態從事犯罪，內部結構階層化，並有嚴密控制關係，其
    所造成之危害、對社會之衝擊及對民主制度之威脅，遠甚於
    一般之非組織性犯罪（最高法院102年度台上字第2653號、1
    02年度台上字第3449號判決意旨、司法院釋字第528號解釋
    意旨參照）。故是否為組織犯罪條例第2條所稱之犯罪組織
    ，應衡量類如：(1)有常設之階層性架構，各司其職，而為
    犯罪之推動；(2)其各個下階組織單位，有對應之聯絡地點
    或辦事處；(3)具有一定之組織章程或類似之規範；(4)各司
    其職之人員，或有一定之職位稱呼；(5)不由於任一領導者
    或參與者之離去，而影響該組織之繼續運作；(6)金錢之來
    源及支出原則上有一定之模式，如組織之金錢由何處入帳、
    支出，各下層組織之經費及人事費用由何而來，均有一定之
    模式；(7)各成員對於何人之職位及其司何職、地位如何，
    亦有一定之認識，而能有指揮之可能性；(8)加入成為該組
    織成員之方式，或有一套程序或儀式；(9)為發展組織支撐
    其犯罪，或有一定之擴張性等要素，為合於常情事理之綜合
    判斷，以決定該組織是否為法定「犯罪組織」。
  ⒊本件被告寅○○係於105年6月間起，交付金錢予Ｂ○○以收購人頭
    帳戶，Ｂ○○再指示庚○○透過網路或向友人進行收購，另辰○○
    、戌○○則是依Ｂ○○指示提領附表所示款項，被告寅○○並未直
    接接觸庚○○、辰○○、戌○○等情，業據證人庚○○、辰○○、戌○○
    等人供明在卷可按，
　　難認被告寅○○參與之犯罪集團有明確上下隸屬關係，或有何
    入會程序儀式，且綜觀卷內相關證據，亦無相關證據可證該
    詐欺集團確有內部管理結構(主持、成員上下隸屬關係層次
    井然、各司其職)，或以脅迫性或暴力性犯罪為宗旨，無從
    認被告寅○○參與之詐欺集團該當修正前組織犯罪防制條例所
    稱之犯罪組織，自難遽認被告寅○○構成修正前組織犯罪防制
    條例第3條第1項後段之參與犯罪組織罪，此部分合先敘明。
  ㈡是否涉嫌違反洗錢防制法部分：
  ⒈按被告行為後，洗錢防制法於105年12月28日修正公布，並於
    106年6月28日生效施行(下稱新法)，此次修正就洗錢之行為
    態樣、違反洗錢規範之刑罰均有修正。修正前該法（下稱舊
    法）第2條規定「本法所稱洗錢，指下列行為：一、掩飾或
    隱匿因自己重大犯罪所得財物或財產上利益者。二、掩飾、
    收受、搬運、寄藏、故買或牙保他人因重大犯罪所得財物或
    財產上利益者。」，第11條第1項、第2項(後移置第14條)規
    定「(第1項)有第二條第一款之洗錢行為者，處五年以下有
    期徒刑，得併科新臺幣三百萬元以下罰金。(第2項)有第二
    條第二款之洗錢行為者，處七年以下有期徒刑，得併科新臺
    幣五百萬元以下罰金。」，是舊法將洗錢行為區分為將自己
    犯罪所得加以漂白之「為自己洗錢」及明知為非法資金，卻
    仍為犯罪行為人漂白黑錢之「為他人洗錢」兩種犯罪態樣，
    且依其不同之犯罪態樣，分別規定不同之法定刑度，又舊法
    洗錢犯行乃針對重大犯罪所得財物，所謂重大犯罪之定義規
    範於同法第3條，包括「最輕本刑為五年以上有期徒刑以上
    之刑之罪」、「所列特定罪名之罪」、「特定犯罪所得新臺
    幣五百萬元以上」。而新法修正後第2條規定「本法所稱洗
    錢，指下列行為：一、意圖掩飾或隱匿特定犯罪所得來源，
    或使他人逃避刑事追訴，而移轉或變更特定犯罪所得。二、
    掩飾或隱匿特定犯罪所得之本質、來源、去向、所在、所有
    權、處分權或其他權益者。三、收受、持有或使用他人之特
    定犯罪所得。」，第14條規定「(第1項)有第二條各款所列
    洗錢行為者，處七年以下有期徒刑，併科新臺幣五百萬元以
    下罰金。(第2項)前項之未遂犯罰之。(第3項)前二項情形，
    不得科以超過其特定犯罪所定最重本刑之刑。」，新法洗錢
    犯行所謂特定犯罪之定義規範於同法第3條，放寬包括「最
    輕本刑為六月以上有期徒刑以上之刑之罪」、「刑法第三百
    三十九條、第三百三十九條之三之罪」。經比較新舊法之結
    果，修正後放寬洗錢犯行之定義，並提高違反洗錢規範之法
    定刑度，自以修正前洗錢防制法較有利被告。故本件應審酌
    被告之行為是否符合修正前洗錢防制法第2條第1項所定要件
    ，而構成第11條之罪刑，合先敘明。
  ⒉修正前洗錢防制法第3條規定之重大犯罪，為最輕本刑為五年
    以上有期徒刑以上之刑之罪，或所列特定罪名之罪(不包括
    刑法第339條)，或違犯刑法第339條而犯罪所得在新臺幣500
    萬元以上者，是本案被告之犯罪不合於修正前該法所定之重
    大犯罪，自無該法之適用，併此敘明。　　
  ㈢核被告寅○○於附表各次所為，均係犯刑法第339條之4第1
    項第2款之三人以上共同詐欺取財罪，共24罪。
　㈣被告與共同被告Ｂ○○以及其所屬詐騙集團成員間，就前揭24件
    犯行間，均有犯意之聯絡及行為之分擔，均為共同正犯。被
    告於附表各次犯行，犯意各別，被害人不同，應予分論併罰
    。檢察官移送併辦部分之犯罪事實為追加起訴犯罪事實之一
    部分，既然犯罪事實相同，本院自得一併審理，併此敘明。
参、撤銷改判部分（即附表編號五、六、十七、十八部分）：
一、原審就被告寅○○所犯上開附表編號五、六、十七、十八諸罪
    部分，認其事證明確，因予論罪科刑，固非無見，惟查，加
    重詐欺罪，係侵害個人財產法益之犯罪，其罪數計算，以被
    害人數、被害次數之多寡，決定其犯罪之罪數，而附表編號
    五、六、十七、十八所示之被害人分別為午○○、壬○○、甲○○
    、戊○○，且上開被害人係於105年7月1日、7月4日、8月4日
    、8月5日分別接到詐騙電話而受騙匯款，是附表編號五、六
    、十七、十八所示詐騙行為之被害法益不同，且時間差距清
    楚可分，各行為之獨立性亦強，自應以數罪併罰論之，乃原
    判決將附表編號五、六合併論以一罪；將附表編號十七、十
    八合併論以一罪，惟未於理由中說明其依據，且上開編號五
    、六及十七、十八各自合併為一罪後，附表總罪數僅22罪，
    惟原判決卻認被告於附表各次所為，均係犯三人以上共同詐
    欺取財罪，「共24罪」，即有事實與理由相矛盾之不當。從
    而被告寅○○否認犯罪，及被告寅○○配偶未 ○○亦主張被告並
    未犯罪為由，因而上訴指摘原判決此部分不當，雖均無理由
    ，惟原判決既有上開部分瑕疵，即屬無可維持，自應由本院
    將原判決關於被告寅○○犯如附表編號五、六、十七、十八所
    示罪刑及相關沒收部分，予以撤銷改判。而被告定執行刑部
    分已失所附麗，均應一併撤銷。
二、爰審酌被告寅○○無視於政府一再宣誓掃蕩詐欺集團詐欺取財
    犯罪之決心，執意以身試法，且正值年輕力強之年齡，不思
    循正當途徑以謀取生活所需，反貪圖不法利益，共組詐騙車
    手集團，提領詐騙款項，其犯罪之動機、目的及手段殊值非
    難，嚴重影響社會互信之基礎，所造成之損害難認輕微，又
    考量被告是擔任負責收購金融機構帳戶供該集團作為收取詐
    騙款項之收款帳戶、招募車手頭或車手、並於集團行騙得手
    後指揮車手頭或車手提領詐騙帳戶內款項並向車手頭及車手
    收取領得之詐騙款項之上層收購帳戶招募車手指揮領款之指
    揮詐騙者角色，為集團中之核心，暨犯罪後否認犯罪之態度
    ，以及本件被害人均未如數獲得賠償暨被害人所受損失、被
    告無構成累犯之前科紀錄等素行，兼衡被告寅○○大專畢業之
    智識程度及從事中古車行之業務，平均月收入七至十萬元，
    已婚，有三個子女，均未成年之家庭經濟狀況等一切情狀，
    量處如主文第二項所示之刑。
三、沒收部分：依共同被告Ｂ○○供承，若是由共同被告Ｂ○○指揮旗
    下車手去提領被害人所匯入的款項，實際提領被害人匯入款
    項的車手可以獲得提領款項2%做為報酬，而共同被告Ｂ○○也
    可以獲得提領款項2%做為報酬，剩餘的款項全數交給被告寅
    ○○，是被告寅○○此部分可獲得提領款項96%；若是由共同被
    告Ｂ○○親自提領被害人匯入的款項，則Ｂ○○能獲得提領款項2％
    做為報酬，剩餘的款項全數交給被告寅○○，亦即被告寅○○可
    獲得提領款項98%，則共同被告Ｂ○○自行提領之款項或其他車
    手提領之款項，經扣除Ｂ○○及實際提領車手百分之2的報酬後
    ，所餘款項均交給被告寅○○收受，惟因附表編號五、六之犯
    罪所得是由車手合併提領；另編號十七、十八部分之犯罪所
    得亦是由車手合併提領，從而編號五、六之犯罪所得及編號
    十七、十八之犯罪所得，均應合併計算。是以，依附表編號
    五、六、十七、十八犯罪所得欄之計算，本件被告因參與詐
    騙集團就附表編號五、六、十七、十八所獲得之犯罪所得，
    即詳如附表各該編號所示，爰均依第38條之2第1項規定諭知
    沒收，於全部或一部不能沒收或不宜執行沒收時，追徵其價
    額。
肆、上訴駁回部分（即附表編號一至四、七至十六、十九至二四
    部分）：　　
一、原審就被告所犯附表編號一至四、七至十六、十九至二四諸
    罪，認其事證明確，因予適用刑法第28條、第339條之4第1
    項第2款、第51條第5款、第38條之1第1項、第3項、第40條
    之2第1項，刑法施行法第1條之1第1項（原判決漏載），並
    審酌：
  ㈠被告寅○○正屬壯年，且身心狀況健全，本能靠自己之技藝及
    勞力獲取錢財，有找尋正當工作以賺取所需之能力，自應端
    正行止，竟不思以正常途徑賺取財物，圖謀非法所得而加入
    詐騙集團，收購金融帳戶作為詐取被害人財物所用，並指揮
    旗下車手提領被害人所匯入之款項，價值觀念顯有嚴重偏差
    、危害社會治安，且造成告訴人損失不貲，並同時使該集團
    核心不法份子得以隱匿其真實身分，減少遭查獲之風險，使
    詐欺集團更加肆無忌憚，助長犯罪之猖獗，所為當應懲戒，
    並考量被告之刑事前科素行，及犯後始終否認犯行，並辯稱
    是共同被告Ｂ○○挾怨報復，暨斟酌本案被害人總損失為4,239
    ,000元，扣除車手及車手頭所能領取百分之2的報酬後，其
    餘犯罪所得均交給被告，被告迄今未與被害人和解，賠償被
    害人所受損害亦未獲得被害人之諒解，兼衡被告於本案詐欺
    集團所擔任之角色為車手頭的上手，負責指揮擔任車手頭的
    共同被告Ｂ○○收購金融帳戶及提領被害人匯入款項，其惡行
    程度與詐欺集團之主控者已無區別，尚應考量詐騙行為乃近
    來嚴重社會治安問題，男女老幼無不擔心害怕遭受詐騙，遭
    騙之款項均係告訴人辛辛苦苦、一點一滴存下之積蓄，被告
    卻仍受不法利益所惑，參與上開犯行，甚為不該，自應嚴懲
    。並參酌被告寅○○收取共同被告Ｂ○○扣除抽取2％為報酬外之
    所有提領款項、參與程度、造成之實害等情，暨被告寅○○自
    述大專畢業之智識程度、從事中古車買賣，已婚並育有2子
    等家庭經濟狀況等一切情狀，量處如附表編號一至四、七至
    十六、十九至二四所示之刑。　　
  ㈡就沒收部分並敘明：依共同被告Ｂ○○供承，若是由共同被告Ｂ○○指揮旗下車手去提領被害人所匯入的款項，實際提領被害
    人匯入款項的車手可以獲得提領款項2%做為報酬，而共同被
    告Ｂ○○也可以獲得提領款項2%做為報酬，剩餘的款項全數交
    給被告寅○○，是被告寅○○此部分可獲得提領款項96%；若是
    由共同被告Ｂ○○親自提領被害人匯入的款項，則Ｂ○○能獲得提
    領款項2％做為報酬，剩餘的款項全數交給被告寅○○，亦即被
    告寅○○可獲得提領款項98%，則共同被告Ｂ○○自行提領之款項
    或其他車手提領之款項，經扣除Ｂ○○及實際提領車手百分之2
    的報酬後，所餘款項均交給被告寅○○收受，是以，依附表編
    號一至四、七至十六、十九至二四犯罪所得欄之計算，本件
    被告因參與詐騙集團所獲得之犯罪所得詳如附表編號一至四
    、七至十六、十九至二四所示，爰依第38條之2第1項規定諭
    知沒收，於全部或一部不能沒收或不宜執行沒收時，追徵其
    價額。　
二、本院核其認事用法，均無不合。另關於刑之量定，乃實體法
    上賦予法院得為自由裁量之事項，倘未有逾越法律所規定之
    範圍，或濫用其權限，即不得任意指摘為違法。本件原審於
    審酌上情後，量處被告上開刑期，衡情其刑之量定已審酌刑
    法第57條所列事項，並以行為人之責任為基礎，使罰當其罪
    而符合罪刑相當原則，並具妥當性而無違刑罰權之分配正義
    ，客觀上要難謂有何濫用權限、失之過重或逾越法律所規定
    範圍之情事，足見其刑之量定亦稱允當。從而被告提起上訴
    以其並非詐欺集團成員，並無參與犯罪及被告寅○○配偶未○○
    亦主張被告並未犯罪為由，因而均指摘原判決此部分不當，
    核非有理由，均應予駁回。
伍、定執行刑：
    被告寅○○前開撤銷改判部分所處之刑與其他上訴駁回部分所
    處之刑，應執行有期徒刑8年2月。未扣案犯罪所得合計新臺
    幣4,079,440元沒收，於全部或一部不能沒收或不宜執行沒
    收時，追徵其價額。　　
據上論斷，應依刑事訴訟法第368條、第369條第1項前段、第364
條、第299條第1項前段，刑法第28條、第339條之4第1項第2款、
第51條第5款、第38條之1第1項、第3項、第40條之2第1項，刑法
施行法第1條之1第1項，判決如主文。
本案經檢察官陳竹君追加起訴，檢察官王宇承追加起訴及移送併
辦，檢察官鄭益雄到庭執行職務。
中　　華　　民　　國　 109  　年　　11　　月　　27　　日
                  刑事第六庭    審判長法  官　張瑛宗
                                      法  官　林逸梅
                                      法　官  李秋瑩
以上正本證明與原本無異。
如不服本判決應於收受送達後20日內向本院提出上訴書狀，其未
敘述上訴理由者，並得於提起上訴後20日內向本院補提理由書（
均須按他造當事人之人數附繕本）「切勿逕送上級法院」。
　　　　　                            書記官　姚慈盈
中　　華　　民　　國　　109 　年　　11　　月　　27　　日
附錄本案論罪科刑法條：
中華民國刑法第339條之4
犯第 339 條詐欺罪而有下列情形之一者，處 1 年以上 7 年以
下有期徒刑，得併科 1 百萬元以下罰金：
一、冒用政府機關或公務員名義犯之。
二、三人以上共同犯之。
三、以廣播電視、電子通訊、網際網路或其他媒體等傳播工具，
    對公眾散布而犯之。
前項之未遂犯罰之。　
附表：
編號 告訴人被害人 詐騙時間、方式 遭詐騙金額(新臺幣) 匯款時間、地點 匯款戶名、帳號 提領時間、地點（ATM櫃員編號） 被告犯罪所得 宣 告 刑  一 告訴人辛○○ 詐欺集團成員先於105年6月13日上11時許，假冒為辛○○之友人「蔡董」，佯以因與他人合購土地需要資金云云，致辛○○陷於錯誤，於右揭時地受騙匯款 20萬30元（30元為手續費） 105年6月13日中午12時15分許，在○○市○○區○○路之聯邦銀行富國分行臨櫃匯款 劉芫慶所申設中華郵政永康郵局帳號000-00000000000000號帳戶 辰○○於105年6月13日中午12時43分許，在臺南市○○區○○路0段00號彰化銀行西臺南分行ATM自動櫃機提領5千元（測試） 5,000+200,00 0=205,000    205,000*（1- 0.02-0.02）= 196,800      寅○○三人以 上共同犯詐欺 取財罪，處有 期徒刑壹年肆 月。              辰○○於105年6月13日下午1時2分許，在臺南市○○區○○路0段000號中華郵政臺南永樂郵局臨櫃提領20萬元    二  告訴人玄○○ 詐欺集團成員先於105年6月12日，假冒為玄○○之友人「火旺」，佯稱急須借款，使玄○○陷於錯誤，於右揭時地受騙匯款 28萬元  105年6月14日下午1時40分許，在○○市○○北嘉義分行臨櫃匯款 吳信雄所申設華南商業銀行金華分行帳號000-000000000000號帳戶 Ｂ○○與戌○○於105年6月14日上午11時38分許，在臺南市○區○○路0段000號華南銀行金華分行臨櫃提領5千元（測試）、17萬元、5萬元 5,000+170,00 0+50,000=225 ,000        22,5000*（1- 0.02-0.02）= 216,000      寅○○三人以 上共同犯詐欺 取財罪，處有 期徒刑壹年肆 月。         三 告訴人Ａ○○ 詐欺集團成員，於105年6月28日下午5時23分許，撥打電話予Ａ○○之配偶鄭木源，佯稱係Ａ○○之弟弟謝建範，並表示行動電話更改為0000000000號，翌日中午，再撥打電話與鄭木源，佯稱因投資法拍屋急需向鄭木源借款，使Ａ○○陷於錯誤，於右揭時地受騙匯款3筆 72萬元（6萬元、14萬元、52萬元） 105年6月29日中午12時55分許，在新北市○○區○○路000號中華郵政秀朗郵局臨櫃匯款6萬元 中華郵政帳號000-0000000000000號帳戶 戌○○於105年6月30日上午11時49分，在臺南市○區○○路0段000號水交社郵局臨櫃提領5千元（測試）；辰○○於105年7月1日中午12時26分許，在臺南市○區○○路0段000號台新銀行金華分行ATM自動櫃員機提領1萬元；戌○○於105年7月1日下午1時29分許，在臺南市○區○○路0段00號臺南第三信用合作社金華分社ATM自動櫃員機提領1萬元；辰○○於105年7月1日下午1時36分許，在臺南市○○區○○路0段000號中華郵政永樂郵局臨櫃提領38萬元；戌○○於105年7月1日下午1時40分許，在臺南市○區○○路0段000號中華郵政金華郵局ATM自動櫃員機提領6萬元、6萬元 5,000+10,000 +10,000+380, 000+60,000+6 0,000=525,000 525,000*（1  -0.02-0.02） =504,000    寅○○三人以 上共同犯詐欺 取財罪，處有 期徒刑壹年伍 月。             105年6月30日上午11時53分許，在新北市○○區○○路000號國泰世華商業銀行福和分行臨櫃匯款14萬元 國泰世華商業銀行帳號000-000000000000號帳戶        105年7月1日中午12時10分許，在新北市○○路000號彰化銀行福和分行臨櫃匯52萬元 蔡藻田所申設中華郵政鹽埕郵局帳號000-00000000000000號帳戶     四 被害人丙○○ 詐欺集團成員於105年6月30日下午3時許，假冒為丙○○之友人「洪振興」，翌日再撥打電話予丙○○，佯稱積欠他人款項須借款15萬元，使丙○○陷於錯誤，於右揭時地受騙匯款 15萬元 105年7月1日中午12時許，在臺中市○○區○○路00號臺灣銀行臨櫃匯款 于蘇秋菊所申設中華郵政桃園慈文郵局帳號000-0000000000000號帳戶 辰○○於105年7月1日上午9時7分許，在臺南市○○區○○路00號中華郵政中正路郵局臨櫃提領4千元（測試）；辰○○於105年7月1日下午3時4分許，在臺南市○區○○路0段000號中華郵政鹽埕郵局ATM自動櫃員機提領6萬元、6萬元、3萬元 4,000+60,000 +60,000+30,0 00=154,000   154,000*（1- 0.02-0.02）= 147,840      寅○○三人以 上共同犯詐欺 取財罪，處有 期徒刑壹年肆 月。         五 告訴人午○○ 詐欺集團成員於105年7月1日上午11時許，假冒為消防公司鄭姓員工，佯稱友人需款10萬元，使午○○陷於錯誤，於右揭時地受騙匯款 10萬元 105年7月1日中午，在臺南市安南區原佃郵局臨櫃匯款 蔡藻田所申設中華郵政鹽埕郵局帳號000-00000000000000號帳戶 戌○○於105年7月4日下午1時28分許，在臺南市○○區○○路00號土地銀行臺南分行ATM自動櫃員機提領1萬元；某詐欺集團成員於105年7月4日下午1時45分許，在臺南市○○區○○路0段000號水交社郵局臨櫃提領29萬元 10,000+290,0 00=300,000   300,000*（1  -0.02-0.02） =288,000       寅○○三人以 上共同犯詐欺 取財罪，處有 期徒刑壹年肆 月。           六 被害人壬○○ 詐欺集團成員於105年7月4日中午12時許，假冒為貨櫃廠商，佯稱壬○○尚積欠價金尾款20萬元，使壬○○陷於錯誤，於右揭時地受騙匯款 20萬元 105年7月4日下午1時44分許，在彰化市○○路000號農會匯款 蔡藻田所申設中華郵政鹽埕郵局帳號000-00000000000000號帳戶   寅○○三人以 上共同犯詐欺 取財罪，處有 期徒刑壹年肆 月。  七 告訴人卯○○ 詐欺集團成員於105年7月5日上午10時許，假冒為卯○○之姪女顏秋媚，佯稱人在國外但須匯款20萬元予友人，致卯○○陷於錯誤，於右揭時地受騙匯款 20萬元 105年7月5日上午11時52分許，在臺北市○○區○○路0段000號中華郵政松山郵局臨櫃匯款 陳福龍申設中華郵政六龜郵局帳號000-000000000000號帳戶 Ｂ○○於105年7月5日中午12時許，在臺南市○區○○路0號中華郵政臺南成功郵局ATM自動櫃員機提領6萬元、6萬元、3萬元 600,000+600, 000+30,000=1 50,000      150,000*（1- 0.02）=147,0 00      寅○○三人以 上共同犯詐欺 取財罪，處有 期徒刑壹年肆 月。    八 告訴人天○○○ 詐騙集團成員於105年7月11日下午3時許，假冒為天○○○之友人，佯稱須借款15萬元，使天○○○陷於錯誤，於右揭時地受騙匯款 15萬元 105年7月12日下午3時許，在高雄市○○區○○路000號之3中華郵政大寮郵局臨櫃匯款 曾穗曜所申設中華郵政永康網寮郵局帳號000-00000000000000號帳戶 戌○○於105年7月12日下午3時20分許，在臺南市○○區○○路0段000號臺南永樂郵局臨櫃提領15萬元 150,000*（1  -0.02-0.02） =144,000     寅○○三人以 上共同犯詐欺 取財罪，處有 期徒刑壹年肆 月。         九 告訴人巳○○ 詐欺集團成員於105年7月12日上午11時許，假冒為巳○○之友人黃慶淙，佯稱須借款8萬元，使巳○○陷於錯誤，於右揭時地受騙匯款 8萬元 105年7月12日下午1時許，在彰化縣○○市○○路0000號中華郵政荊桐腳郵局臨櫃匯款 曾穗曜所申設中華郵政永康網寮郵局帳號000-00000000000000號帳戶 Ｂ○○於105年7月12日下午2時5分許，在臺南市○○區○○○街0號中華郵政臺南新南郵局ATM自動櫃員機提領6萬元、2萬元 60,000+20,00 0=80,000    80,000*（1-0 .02）=78,400 寅○○三人以 上共同犯詐欺 取財罪，處有 期徒刑壹年肆 月。         十 告訴人亥○○ 詐欺集團成員於105年7月12日中午12時50分許，假冒為亥○○之友人「黃裕勝」，佯稱須借款20萬元，使亥○○陷於錯誤，於右揭時地受騙匯款 20萬元 105年7月12日下午2時56分許，在○○縣○○鎮中華郵政關山郵局臨櫃匯款 曾穗曜所申設中華郵政永康網寮郵局帳號000-00000000000000號帳戶 戌○○於105年7月12日下午3時16分許，在臺南市○○區○○路0段000號臺南永樂郵局臨櫃提領19萬元 190,000*（1  -0.02-0.02） =182,400    寅○○三人以 上共同犯詐欺 取財罪，處有 期徒刑壹年肆 月。        十一 告訴人癸○○ 詐欺集團成員於105年7月14日上午10時許，假冒為癸○○之友人「王榮楚」，佯稱須借款10萬元，使癸○○於右揭時地受騙匯款 10萬元 105年7月14日中午12時30分許，在新北市○○區○○路0段00號永豐商業銀行臨櫃匯款 邱琮益所申設中華郵政大同郵局帳號000-00000000000000號帳戶 戌○○於105年7月14日下午1時21分許，在臺南市○○區○○街000號全家便利超商臺南康樂一店ATM自動櫃員機提領1萬元 10,000+90,00 0=100,000    100,000*（1- 0.02-0.02）= 96,000      寅○○三人以 上共同犯詐欺 取財罪，處有 期徒刑壹年肆 月。              戌○○於105年7月14日下午1時26分許，在臺南市○○區○○街000號中華郵政臺南友愛街郵局臨櫃提領9萬元   十二 被害人丁○○ 詐欺集團成員於105年7月18日上午10時許，假冒為丁○○之友人「林錦燦」，佯稱須借款10萬元，使丁○○於右揭時地受騙匯款 10萬元 105年7月18日上午10時30分許，在○○市○○區農會臨櫃匯款 侯宗亨所申設合作金庫帳號000-0000000000000號帳戶 辰○○於105年7月18日下午1時38分許，在臺南市○○區○○路0段00號玉山銀行臺南分行ATM自動櫃員機提領1萬元 10,000+90,00 0=100,000    100,000*（1- 0.02-0.02）= 96,000      寅○○三人以 上共同犯詐欺 取財罪，處有 期徒刑壹年肆 月。              辰○○於105年7月18日下午1時52分許，在臺南市○○區○○路0段00號合作金庫南興分行臨櫃提領9萬元   十三 被害人乙○○ 詐欺集團成員於105年7月18日下午1時許，假冒為乙○○之友人「小龍」，佯稱須借款4萬元，使乙○○於右揭時地受騙匯款 4萬元 105年7月18日下午1時55分許，在新北市○○區○○街0段000號OK便利超商ATM自動櫃員機匯款2萬元 侯宗亨所申設合作金庫帳號000-0000000000000號帳戶 Ｂ○○於105年7月18日下午2時25分許，在臺南市○○區○○路00號中華郵政中正路郵局ATM自動櫃員機提領2萬元、2萬元 20,000+20,00 0=40,000    40,000*（1-0 .02）=39,200 寅○○三人以 上共同犯詐欺 取財罪，處有 期徒刑壹年肆 月。            105年7月18日下午2時許，在新北市○○區○○街0段00號樹林農會ATM自動櫃員機匯款1萬元、1萬元     十四 告訴人宇○○ 詐欺集團成員於105年7月26日上午11時55分許，假冒為宇○○之友人「阿中」，佯稱須借款8萬元，使宇○○於右揭時地受騙匯款 8萬30元（30元為手續費） 105年7月26日下午1時47分許，在臺中市○○區○○路000號中華郵政臺中港郵局臨櫃匯款 黃煜倫所申設中華郵政高松郵局帳號000-00000000000000號帳戶 Ｂ○○於105年7月26日下午1時15分許，在臺南市○○區○○路0段000號中華郵政臺南中正郵局ATM自動櫃員機提領6萬元 60,000*（1-0 .02）=58,800  寅○○三人以 上共同犯詐欺 取財罪，處有 期徒刑壹年肆 月。        十五 告訴人地○○ 詐欺集團成員於105年7月27日上午10時55分許，假冒為地○○之友人「謝志明」，佯稱須借款10萬元，使地○○於右揭時地受騙匯款 10萬元 105年7月27日上午11時許，在新北市○○區○○路000號第一銀行臨櫃匯款 黃煜倫所申設中華郵政高松郵局帳號000-00000000000000號帳戶 Ｂ○○於105年7月27日上午11時57分許，在臺南市○○區○○路0段000號中華郵政臺南中正郵局ATM自動櫃員機提領6萬元、4萬元 60,000+40,00 0=100,000    100,000*（1- 0.02）=98,00 0             寅○○三人以 上共同犯詐欺 取財罪，處有 期徒刑壹年肆 月。        十六 告訴人子○○ 詐欺集團成員於105年8月1日，假冒為子○○之友人，佯稱須借款22萬5千元，使子○○於右揭時地受騙匯款 22萬5千元 105年8月1日下午2時30分許，在臺南市○○區○○路000號華南商業銀行臨櫃匯款 林建良所申設華南商業銀行小港分行帳號000-000000000000號帳戶 辰○○於105年8月1日下午3時9分許，在臺南市○區○○路000號華南商業銀行北臺南分行臨櫃提領15萬元 150,000*（1- 0.02-0.02）= 144,000      寅○○三人以 上共同犯詐欺 取財罪，處有 期徒刑壹年肆 月。        十七 告訴人甲○○ 詐欺集團成員於105年8月4日上午11時許，假冒為甲○○之友人「張光復」，佯稱須借款5萬元，使甲○○於右揭時地受騙匯款 5萬元 105年8月4日上午，在臺北市○○○路0段000號華南銀行瑞祥分行臨櫃匯款 林建良所申設華南商業銀行小港分行帳號000-000000000000號帳戶 Ｂ○○於105年8月5日下午1時35分許，在臺南市○區○○路0段000號華南商業銀行南都分行ATM自動櫃員機提領3萬元、3萬元 30,000+30,00 0=60,000    60,000*（1-0 .02）=58,800 寅○○三人以 上共同犯詐欺 取財罪，處有 期徒刑壹年肆 月。   十八 告訴人戊○○ 詐欺集團成員於105年8月5日中午12時許，假冒為戊○○配偶之堂哥，佯稱須借款6萬元，使戊○○於右揭時地受騙匯款 6萬元 105年8月5日下午1時16分許，在新北市○○區○○路000號臨櫃匯款 林建良所申設華南商業銀行小港分行帳號000-000000000000號帳戶   寅○○三人以 上共同犯詐欺 取財罪，處有 期徒刑壹年肆 月。 十九 告訴人酉○○ 詐欺集團成員於105年8月8日上午10時許，假冒為酉○○之堂弟「程鎮捷」，佯稱須借款20萬元，使酉○○於右揭時地受騙匯款 20萬元 105年8月8日上午11時45分許，在新北市○○區○○○路000號汐止農會臨櫃匯款 劉獻智所申設中華郵政臺南郵局東門分行帳號000-00000000000000號帳戶 辰○○於105年8月8日中午12時33分許，在臺南市○○區○○路0段000號南英商工ATM自動櫃員機提領1萬元 10,000+190,0 00=200,000   200,000*（1- 0.02-0.02）= 192,000      寅○○三人以 上共同犯詐欺 取財罪，處有 期徒刑壹年肆 月。              辰○○於105年8月8日中午12時52分許，在臺南市○○區○○路0段000號水交社郵局臨櫃提領19萬元   二十 告訴人丑○○ 詐欺集團成員於105年8月8日上午10時許，假冒為丑○○之友人「林添根」，陸續佯稱須借款68萬元，使丑○○於右揭時地受騙匯款 68萬元 105年8月8日下午2時許，在臺中市○○區○○○路000號華南商業銀行西豐原分行臨櫃匯款20萬元 劉獻智所申設中華郵政臺南郵局東門分行帳號000-00000000000000號帳戶、華南商業銀行東臺南分行帳號000-000000000000號帳戶 辰○○於105年8月8日下午2時17分許，在臺南市○○區○○路0段000號1樓之2ATM自動櫃員機提領2萬元 20,000+180,0 00+10,000+80 ,000+60,000+ 50,000+10,00 0+270,000+20 ,000+20,000= 720,000      720,000*（1- 0.02-0.02）= 691,200      寅○○三人以 上共同犯詐欺 取財罪，處有 期徒刑壹年伍 月。            105年8月9日中午12時許，在臺中市○○區○○○路000號華南商業銀行西豐原分行臨櫃匯款28萬元  辰○○於105年8月8日下午2時35分許，在臺南市○區○○路0段000號中華郵政鹽埕郵局臨櫃提領18萬元       105年8月10日中午12時許，在臺中市○○區○○○路000號第一商業銀行豐原分行臨櫃匯款20萬元  戌○○於105年8月8日下午3時20分許，在華南銀行西臺南分行ATM自動櫃員機提領1萬元         辰○○於105年8月8日下午3時39分許，在○○市○○區○○街中華郵政友愛郵局臨櫃提領8萬元         辰○○於105年8月8日下午3時46分許，在○○市○○路中華郵政西門路郵局ATM自動櫃員機號提領6萬元、5萬元         辰○○於105年8月9日中午12時39分許，在新光銀行臺南分行ATM自動櫃員機提領1萬元         辰○○於105年8月9日中午12時48分許，在臺南市○○區○○路0段000號中華郵政永樂郵局臨櫃提領27萬元         辰○○於105年8月9日下午3時44分許，在臺南市○區○○路000號第一銀行金城分行ATM自動櫃員機提領2萬元         辰○○於105年8月10日下午1時27分許，在台新銀行ATM自動櫃員機提領2萬元   二一 告訴人黃○○ 詐欺集團成員於105年8月14日上午11時43分許，假冒為黃○○之弟弟「蕭景全」，陸續佯稱須借款305萬6千元，使黃○○於右揭時地受騙匯款 305萬6千元 105年8月15日下午1時30分許，在華南銀行南投分行臨櫃匯款20萬元 陳俊良所申設臺灣中小企業銀行東臺南分行帳號000-00000000000號帳戶 辰○○於105年8月15日下午1時36分許，在○○市○○區○○中華郵政友愛郵局ATM自動櫃員機提領1萬元 10,000+190,0 00+20,000+28 0,000=500,00 0            500,000*（1- 0.02-0.02）= 480,000      寅○○三人以 上共同犯詐欺 取財罪，處有 期徒刑壹年捌 月。            105年8月16日下午1時30分許，在華南銀行南投分行臨櫃匯款30萬元          闕僑佑所申設臺灣土地銀行新市分行帳號000-000000000000號帳戶 辰○○於105年8月15日下午1時43分許，在臺灣中小企業銀行臺南分行臨櫃提領19萬元       105年8月17日下午1時許，在華南銀行南投分行臨櫃匯款48萬元           戌○○於105年8月16日下午1時18分許，在臺南市○區○○路00000號中華郵政臺南西華郵局ATM自動櫃員機提領2萬元       105年8月18日下午1時許，在華南銀行南投分行臨櫃匯款57萬元 蔡智臣所申設國泰世華商業銀行帳號000-000000000000號帳戶          戌○○於105年8月16日下午1時39分許，在臺南市○區○○路00000號臺灣土地銀行北臺南分行臨櫃提領28萬元       105年8月18日下午1時30分許，在華南銀行南投分行臨櫃匯款100萬元         105年8月19日下午1時30分許，在華南銀行南投分行臨櫃匯款50萬6千元     二二 告訴人宙○○ 詐欺集團成員於105年8月15日上午10時28分許，假冒為宙○○之友人「吳秀吟」，佯稱須借款20萬元，使宙○○於右揭時地受騙匯款 20萬元 105年8月15日中午10時許，在臺北市○○區○○路0段000號上海商業銀行臨櫃匯款 陳俊良所申設臺灣中小企業銀行東臺南分行帳號000-00000000000號帳戶 辰○○於105年8月15日下午1時36分許，在○○市○○區○○中華郵政友愛郵局ATM自動櫃員機提領1萬元 10,000+190,0 00=200,000   200,000*（1- 0.02-0.02）= 192,000      寅○○三人以 上共同犯詐欺 取財罪，處有 期徒刑壹年肆 月。              辰○○於105年8月15日下午1時43分許，在臺灣中小企業銀行臺南分行臨櫃提領19萬元   二三 告訴人申○○ 詐欺集團成員於105年8月22日上午11時15分許，假冒為申○○之友人「康明德」，佯稱須借款20萬元，使申○○於右揭時地受騙匯款 2萬元 105年8月22日中午12時8分許，在新北市○○區○○路000號7-11便利超商ATM自動櫃員機匯款 李崇楷所申設京城銀行關廟分行帳號000-000000000000號帳戶 戌○○於105年8月22日中午12時21分許，在○○市○○區○○銀行海佃分行ATM自動櫃員機提領 20,000*（1-0 .02-0.02）=1 9,200        寅○○三人以 上共同犯詐欺 取財罪，處有 期徒刑壹年肆 月。         二四 告訴人 陳麗美  詐欺集團成員於105 年7月18日11時15分許，假冒為陳麗美之友人，佯稱須借款16萬元，使陳麗美於右揭時地受騙匯款 16萬元  105年7月18日12時許，在臺中商業銀行北屯分行匯款 黃○柔（89年7月生，真實姓名年籍詳卷） 所申辦之中華郵政股份有限公司帳號（000) 00000000000000號帳戶  Ｂ○○於105年7月18日12時25分許，在臺南市○○區○○路0段00號國泰世華銀行臺南分行ATM自動櫃員機提領1萬元，嗣因該帳戶遭凍結，致未能領取其餘15萬元 10,000*（1-0 .02）=9,800  寅○○三人以 上共同犯詐欺 取財罪，處有 期徒刑壹年肆 月。